【裁判字號】    97,上更(一),167
【裁判日期】    971023
【裁判案由】    違反槍砲彈藥刀械管制條例
【裁判全文】
臺灣高等法院臺中分院刑事判決     97年度上更(一)字第167號
上  訴  人
即  被  告  丁○○
                    現於臺灣岩灣技能訓練所執行中
選任辯護人  陳佳俊律師
上  訴  人
即  被  告  丙○○
                    現於臺灣岩灣技能訓練所執行中
指定辯護人  本院公設辯護人  甲○○
上列上訴人因違反槍砲彈藥刀械管制條例案件，不服臺灣南投地
方法院95年度重訴字第3號中華民國95年9月22日第一審判決（起
訴案號：臺灣南投地方法院檢察署94年度偵字第4335號、第4336
號、第4337號，95年度偵字第7號、第9號、第299號、第623號、
第627號、第875號），提起上訴，於判決後，經最高法院發回更
審，本院判決如下：
    主  文
原判決關於丙○○部分暨丁○○幫助意圖供他人犯罪之用，未經
許可，製造其他可發射子彈具有殺傷力之土造霰彈槍部分撤銷。
丁○○共同連續未經許可，製造其他可發射子彈具有殺傷力之土
造霰彈槍，處有期徒刑捌年陸月，併科罰金新臺幣壹佰伍拾萬元
，罰金如易服勞役，以罰金總額與陸個月之日數比例折算。附表
四之一之(一)之1、附表四之一之(二)編號3至22及編號24、附表四之
三之(一)所示扣案物品均沒收。
丙○○共同連續未經許可，製造其他可發射子彈具有殺傷力之土
造霰彈槍，處有期徒刑捌年，併科罰金新臺幣壹佰萬元，罰金如
易服勞役，以罰金總額與陸個月之日數比例折算。附表四之一之
(一)、附表四之一之(二)編號3至22、編號24、及編號23所示8顆土造
子彈其中不具殺傷力之1顆等扣案物品均沒收。
    事  實
一、丁○○係蔡松霖之離職員工，蔡松霖在新竹市○○路○段193
    號經營菘滿實業有限公司（起訴書誤載為菘滿實業股份有限
    公司，下稱菘滿公司），係專業金屬加工技師，精於金屬車
    床技術， 丙○○為借住於其新竹市○○路○段111號8樓之19
    租屋處之友人；彼三人均明知其他可發射子彈而具有殺傷力
    之各式槍械或彈藥，均為政府明令公告列管之違禁物品，未
    經許可不得製造、販賣、或持有。
二、丁○○因於電腦網路發現霰彈槍零組件設計圖，竟起意製造
    、販賣槍枝以謀利，乃將該霰彈槍零組件設計圖予以下載，
    於民國94年10月間，將之交給蔡松霖（業經判處罪刑確定在
    案）資以製造槍械，丁○○、蔡松霖、丙○○三人即共同基
    於製造其他可發射子彈具有殺傷力之槍枝之概括犯意，由蔡
    松霖自94年10月中旬起至94年12月14日（起訴書誤載為94年
    12月15日）遭查獲前該期間，多次購買鋁合金材料、鋼材、
    彈簧等原料，在上開菘滿公司內，利用屬其不知情之配偶所
    有之CNC車床及其他機械等設備， 參照上開霰彈槍零組件設
    計圖，輸入槍械零組件數據，陸續大量製造精密且公差甚小
    之霰彈槍零組件，自行在菘滿公司內組裝並販售，或交由丙
    ○○搬運至上開新竹市 ○○路○段111號8樓之19租屋處組裝
    ，以此分工合作之方式，共計製造完成具有殺傷力之土造霰
    彈槍成品34支（起訴書中載為39支， 惟其中5支不具殺傷力
    ；由丙○○所組裝之部分約10支左右）、及尚未製造完成猶
    不具殺傷力之半成品7支。 丁○○並如其所願，於94年11月
    29日在上開菘滿公司內，基於販賣其他可發射子彈具有殺傷
    力之槍枝之犯意，以每支新台幣（下同）25,000元之代價，
    共計450,000元，向蔡松霖購入附表一編號1至18所示該18支
    具殺傷力之土造霰彈槍欲供販賣，除當場交付10萬元予蔡松
    霖外，並言明以蔡松霖對其所積欠之30萬元抵充價款，其餘
    不足之50,000元則尚待支付。
三、丙○○並基於上開未經許可製造其他可發射子彈具有殺傷力
    之槍枝之概括之犯意，及基於未經許可製造子彈之犯意、未
    經許可持有子彈之概括犯意，於94年12月初（起訴書略載為
    「於不詳時間」），在菘滿公司經蔡松霖提供其所製造之手
    槍槍管1支（蔡松霖原欲以約2、3千元之價款廉售， 丙○○
    亦基於購買之意而收受，惟雙方並未言明價款，價款亦迄未
    給付），安裝於其所有如附表一編號46所示該支改造之手槍
    （槍支管制編號：000000000）， 而製造成具有殺傷力之改
    造手槍。丙○○復於其初認識陳禮謙後迄94年12月14日被查
    獲前止該段約兩個月左右之期間內之不詳時日，在新竹市○
    ○路27號一樓之「鐵馬模型玩具店」，向陳禮謙（業經判處
    罪刑確定在案）購得附表三編號6所示之8顆道具子彈，攜回
    其新竹市○○路 ○段111號8樓之19該居所填充底火或火藥，
    未經許可，而將其中7顆製造成具有殺傷力之土造子彈（另1
    顆則不具殺傷力），以供附表一編號46所示該把改造之手槍
    使用。丙○○另於不詳時間，自不詳之來源取得附表三編號
    7所示該顆具有殺傷力之制式子彈， 而未經許可持有具殺傷
    力之制式子彈1顆。
四、嗣經警據報佈線查辦，始分別於下列搜索扣押明細表Ａ、搜
    索扣押明細表Ｂ、搜索扣押明細表Ｄ之１、搜索扣押明細表
    Ｄ之２所示之時間、地點查獲，並扣得如下列搜索扣押明細
    表Ａ、搜索扣押明細表Ｂ、搜索扣押明細表Ｄ之１、搜索扣
    押明細表Ｄ之２各扣押物品欄所示之物品。
搜索扣押明細表Ａ
┌──┬────┬──────┬──────┬─────────────┐
│編號│被搜索人│  搜索處所  │  搜索時間  │      扣  押  物  品      │
├──┼────┼──────┼──────┼─────────────┤
│  1 │蔡松霖  │新竹縣新竹市│94年12月14日│一、蔡松霖之妻所有，供蔡松│
│    │        │中華路五段19│23時30分    │    霖、丙○○、丁○○犯罪│
│    │        │3號菘滿公司 │            │    所用之CNC銑床機。     │
│    │        │            │            │二、蔡松霖所有，供其與洪志│
│    │        │            │            │    明、丁○○犯罪之物品：│
│    │        │            │            │    (一)鑽床1台。           │
│    │        │            │            │    (二)CNC鑽頭3個。        │
│    │        │            │            │    (三)改造槍械工具1批。   │
│    │        │            │            │    (四)改造槍械規格藍圖光碟│
│    │        │            │            │      1片（起訴書犯罪事實 │
│    │        │            │            │      欄漏載「光碟」2字」 │
│    │        │            │            │      ）。                │
│    │        │            │            │    (五)藥室固定輪1個。     │
│    │        │            │            │    (六)槍枝握把1個。       │
│    │        │            │            │    (七)霰彈滾輪3個。       │
│    │        │            │            │    (八)霰彈滾輪切片1個。   │
├──┼────┼──────┼──────┼─────────────┤
│  2 │蔡志豪  │新竹縣新竹市│94年12月14日│蔡松霖所有，供犯罪所用之改│
│    │（蔡松霖│香山區香北一│17時10分    │造槍管17支。              │
│    │之員工）│路51號前（在│            │                          │
│    │        │蔡志豪身上取│            │                          │
│    │        │出3支槍管。 │            │                          │
│    │        │另在蔡志豪L2│            │                          │
│    │        │E－266機車腳│            │                          │
│    │        │踏板之手提袋│            │                          │
│    │        │內查扣14支手│            │                          │
│    │        │槍槍管）    │            │                          │
└──┴────┴──────┴──────┴─────────────┘
搜索扣押明細表Ｂ：
┌──┬────┬──────┬──────┬─────────────┐
│編號│被搜索人│  搜索處所  │  搜索時間  │      扣  押  物  品      │
├──┼────┼──────┼──────┼─────────────┤
│  1 │丙○○  │新竹縣新竹市│94年12月14日│一、蔡松霖所有之違禁物品：│
│    │        │經國路2段111│16時00分    │    改造霰彈槍成品11支（其│
│    │        │號8樓之19   │            │    中具有殺傷力之6支，即 │
│    │        │            │            │    附表一編號22、25、26、│
│    │        │            │            │    27、30、31所示該6支具 │
│    │        │            │            │    殺傷力之土造滾筒式霰彈│
│    │        │            │            │    槍。                  │
│    │        │            │            │                          │
│    │        │            │            │                          │
│    │        │            │            │二、蔡松霖所有，供犯罪或預│
│    │        │            │            │    備供犯罪所用之物：    │
│    │        │            │            │    (一)改造霰彈槍半成品7支 │
│    │        │            │            │      ，即附表一編號32至38│
│    │        │            │            │      所示不具殺傷力之土造│
│    │        │            │            │      滾筒式霰彈槍7支。   │
│    │        │            │            │    (二)霰彈槍槍管半成品12支│
│    │        │            │            │      。                  │
│    │        │            │            │    (三)霰彈滾輪14個（起訴書│
│    │        │            │            │      誤載為12個）。      │
│    │        │            │            │    (四)改造霰彈槍零件1批。 │
│    │        │            │            │    (五)改造霰彈槍握把6片。 │
│    │        │            │            │    (六)改造霰彈槍提把片24片│
│    │        │            │            │      。                  │
│    │        │            │            │    (七)改造霰彈槍複進簧1包 │
│    │        │            │            │      。                  │
│    │        │            │            │    (八)改造霰彈槍藥室固定輪│
│    │        │            │            │      1個。               │
│    │        │            │            │    (九)改造霰彈槍提把4個（ │
│    │        │            │            │      已組裝完成）。      │
│    │        │            │            │    (十)改造霰彈槍滑套握把10│
│    │        │            │            │      個。                │
│    │        │            │            │    (十一)改造工具1批。       │
│    │        │            │            │    (十二)研磨機1台。         │
│    │        │            │            │    (十三)改造之貝瑞塔手槍槍管│
│    │        │            │            │      1支。               │
│    │        │            │            │三、丙○○所有之違禁物品：│
│    │        │            │            │                          │
│    │        │            │            │    (一)改造之BERETTA廠FS92 │
│    │        │            │            │      手槍1支（含彈匣1個）│
│    │        │            │            │      ，即附表一編號46號所│
│    │        │            │            │      示具有殺傷力之改造手│
│    │        │            │            │      槍1支（補正「含彈匣 │
│    │        │            │            │      一個」，見編號01-刑 │
│    │        │            │            │      事警察局刑案偵查卷宗│
│    │        │            │            │      (一)第33頁）。        │
│    │        │            │            │四、丙○○所有供犯罪所用之│
│    │        │            │            │    物：                  │
│    │        │            │            │    (一)附表三編號6號所示土 │
│    │        │            │            │      造子彈8顆（其中7顆具│
│    │        │            │            │      有殺傷力，因送鑑定而│
│    │        │            │            │      擊發，剩餘彈殼，不再│
│    │        │            │            │      具有子彈的功能，已非│
│    │        │            │            │      違禁物）。          │
│    │        │            │            │    (二)附表三編號7號所示具 │
│    │        │            │            │      有殺傷力之制式子彈1 │
│    │        │            │            │      顆（因送鑑定而擊發，│
│    │        │            │            │      剩餘彈殼，不再具有子│
│    │        │            │            │      彈的功能，已非違禁物│
│    │        │            │            │      ）。                │
│    │        │            │            │五、非供犯罪所用或預備犯罪│
│    │        │            │            │    所用之物：            │
│    │        │            │            │    (一)改造霰彈槍成品11支之│
│    │        │            │            │      其中5支，即附表一編 │
│    │        │            │            │      號21、23、24、28、29│
│    │        │            │            │      所示不具殺傷力之土造│
│    │        │            │            │      滾筒式霰彈槍5支。   │
│    │        │            │            │    (二)附表三編號6號所示土 │
│    │        │            │            │      造子彈8顆之其中不具 │
│    │        │            │            │      有殺傷力之1顆。     │
│    │        │            │            │                          │
└──┴────┴──────┴──────┴─────────────┘
搜索扣押明細表Ｄ之１：
┌──┬────┬──────┬──────┬─────────────┐
│編號│被搜索人│  搜索處所  │  搜索時間  │      扣  押  物  品      │
├──┼────┼──────┼──────┼─────────────┤
│ 1. │丁○○  │新竹縣新竹市│94年12月15日│丁○○所有之違禁物：      │
│    │        │民富街317號2│05時30分（起│附表一編號1至18號所示具殺 │
│    │        │樓          │訴書中誤載為│傷力之土造霰彈槍18支。    │
│    │        │            │94年12月14日│                          │
│    │        │            │）          │                          │
└──┴────┴──────┴──────┴─────────────┘
搜索扣押明細表Ｄ之２：
┌──┬────┬──────┬──────┬─────────────┐
│編號│被搜索人│  搜索處所  │  搜索時間  │      扣  押  物  品      │
├──┼────┼──────┼──────┼─────────────┤
│  1 │丁○○  │新竹縣新竹市│95年1月4日16│丁○○所有之違禁物：      │
│    │        │中和路與民富│時10分      │附表二編號9號所示之改造手 │
│    │        │街路口      │            │槍1支（含彈匣1個）。      │
└──┴────┴──────┴──────┴─────────────┘
五、案經臺灣南投地方法院檢察署指揮內政部警政署刑事警察局
    偵查第六隊、南投縣政府警察局、竹山分局、新竹市政府警
    察局第一分局移送臺灣南投地方法院檢察署檢察官偵查起訴
    ，暨臺灣新竹地方法院檢察署檢察官移送併辦。
    理  由
一、按被告以外之人於審判外之言詞或書面陳述，除法律有規定
    者外，不得作為證據；被告以外之人於偵查中向檢察官所為
    之陳述，除顯有不可信之情況者外，得為證據；被告以外之
    人於檢察事務官、司法警察官或司法警察調查中所為之陳述
    ，與審判中不符時，其先前之陳述具有較可信之特別情況，
    且為證明犯罪事實存否所必要者，得為證據；被告以外之人
    於審判外之陳述，雖不符前四條之規定，而經當事人於審判
    程序同意作為證據，法院審酌該言詞陳述或書面陳述作成時
    之情況，認為適當者，亦得為證據；當事人、代理人或辯護
    人於法院調查證據時，知有第159條第1項不得為證據之情形
    ，而未於言詞辯論終結前聲明異議者，視為有前項之同意；
    刑事訴訟法第159條第1項、第159條之1第2項、 第159條之2
    、第159條之5第1、2項分別定有明文。本件當事人及辯護人
    於本院調查證據完畢前，對於下列所引用言詞陳述或書面陳
    述等證據之證據能力均表示無意見，本院審酌各該證據之取
    得，並無以強暴、脅迫、利誘、或其他不正方法取證之情形
    ，依上開規定，各該證據自均具有證據能力。
二、訊據上訴人即被告丁○○於本院審理中就與其有關之上開事
    實，除辯稱其提供霰彈槍零組件設計圖給蔡松霖製造霰彈槍
    ，是要蔡松霖將所製造之霰彈槍賣給其轉售圖利，檢察官前
    來搜索時，係其主動向檢察官自首，其於偵、審中亦經全部
    自白在案等語外，就其餘等情，均供承屬實；上訴人即被告
    丙○○於本院審理中就與其有關之上開事實，除辯稱蔡松霖
    所製造之霰彈槍並非全部均其所組裝，由其所組裝之霰彈槍
    約僅10支左右，蔡松霖賣給丁○○之18支霰彈槍不是其所組
    裝，蔡松霖賣給賴俊明之5支霰彈槍， 其不敢確定是否出自
    其所組裝，蔡松霖究係於何時何地賣給他們，其均不知情，
    附表三編號7該顆制式子彈是如何來的，其也不知道， 原審
    對其判刑過重等語外，就其餘等情，亦均坦承屬實。經查：
  (一)關於被告丁○○、丙○○與蔡松霖共同製造霰彈槍，及被告
    丁○○販賣霰彈槍部分：
    (1)上開事實，業據被告丁○○於本院審理中坦承不諱（詳本
    院更一卷審判筆錄），並據其於警詢、偵查、及原審供承無
    誤（詳內政部警政署刑事警察局刑案偵查卷第一宗第54、55
    頁；94年度偵字第4335號偵查卷第21頁、第23頁、第75頁；
    原審卷第一宗第39、40頁、第43、44頁，第二宗第49頁）。
    (2)蔡松霖確於前揭事實欄所載時地，依被告丁○○所提供之
    霰彈槍零組件設計圖製造零組件，經其本人及被告丙○○組
    裝而成具有殺傷力之土造霰彈槍，並由被告丁○○在菘滿公
    司以每支25,000元向其購買18支欲供轉售圖利等情，亦據共
    同被告蔡松霖於警詢、偵查及原審供明在卷（前引刑事警察
    局刑案偵查卷第一宗第28、29頁，第4335號偵查卷第13頁，
    原審卷第一宗第39、40頁）。
    (3)並有如前揭搜索扣押明細表Ａ、搜索扣押明細表Ｂ、搜索
    扣押明細表Ｄ之１所示物品扣案可資佐證。上開被告丁○○
    向蔡松霖所購之18支扣案土造霰彈槍，經送內政部警政署刑
    事警察局（下稱刑事警察局）鑑定結果，認均具有殺傷力，
    亦有該局之槍彈鑑定書及照片附卷可參（第4335號偵查卷第
    85-88頁、第92-100頁）；於上開新竹市○○路○段111號8樓
    之19丙○○居所被搜索查獲之土造霰彈槍，經送刑事警察局
    鑑定結果，認部分已製造成具有殺傷力之霰彈槍成品，部分
    則尚屬不具殺傷力之霰彈槍半成品，亦有該局之槍彈鑑定書
    及照片附卷可參（第4335號偵查卷第88-89頁，第102-110頁
    ）。
  (二)關於被告丙○○未經許可製造其他可發射子彈具有殺傷力之
    槍枝、製造子彈、及未經許可持有子彈部分：
    (1)上開事實，業據被告丙○○於本院審理中坦承不諱（詳本
    院更一卷審判筆錄），並據其於警詢、偵查、及原審供承屬
    實（前引刑事警察局刑案偵查卷第一宗第43頁；94年度偵字
    第4335號偵查卷第33頁；原審卷第一宗第42頁、第177、178
    頁、第180頁，第二宗第27頁、第82-84頁），核與共同被告
    蔡松霖於偵查、原審所供或具結所證，及證人陳禮謙於原審
    所證相符（第4335號偵查卷第122頁； 原審卷第一宗第23、
    41頁，第二宗第18、81頁）。
    (2)並有如前揭搜索扣押明細表Ｂ所示物品扣案可資佐證，其
    所製造之該支手槍（槍枝管制編號0000000000）、土造子彈
    8顆，及所持有之制式子彈1顆，經送刑事警察局鑑定結果，
    認除8顆土造子彈之其中1顆不具殺傷力外，其餘之改造手槍
    、制式子彈、及7顆土造子彈均具殺傷力， 亦有該局之槍彈
    鑑定書及照片附卷可參（第4335號偵查卷第90、91頁，第11
    4頁〈照片編號133、134〉、第115、116頁〈照片編號142-1
    45〉）。
  (三)共同被告蔡松霖於原審雖供稱係因伊積欠被告丁○○債務，
    丁○○威脅恐嚇伊製造槍枝供其轉售牟利，伊始替丁○○製
    造槍枝，伊所出售之槍枝均是丙○○所組裝，丙○○在組裝
    時伊均在場，伊有告訴丙○○所組裝的槍要賣給何人云云，
    惟查共同被告蔡松霖於警詢、偵查及原審歷次所供前後不一
    ，其真實性已有可疑，核與實情亦有未符，復為被告丁○○
    、丙○○所否認，共同被告蔡松霖所供，尚不足資為不利於
    被告丁○○、丙○○之認定。
  (四)被告丁○○雖辯稱其係於檢察官到場搜索時主動向檢察官自
    首，復在偵、審中自白云云。惟按槍砲彈藥刀械管制條第18
    條第4項前段固規定：「犯本條例之罪， 於偵查或審判中自
    白，並供述全部槍砲、彈藥、刀械之來源及去向，因而查獲
    或因而防止重大危害治安事件之發生者，減輕或免除其刑。
    」其立法本意，自指如據犯本條例之罪者之自白，進而查獲
    該槍砲、彈藥、刀械之來源供給者及所持有之槍砲、彈藥、
    刀械去向，或因而防止該重大危害治安事件之發生時，既能
    及早破獲相關之犯罪集團，並免該槍、彈及刀械續遭持為犯
    罪所用，足以消彌犯罪於未然，自有減輕或免除其刑，以鼓
    勵自新之必要。如犯本條例之罪後，雖於偵查或審判中自白
    ，惟並未因而查獲該槍砲、彈藥刀械之來源，自與上開所定
    應予減輕或免除其刑之要件不合。查本件係因警方接獲情資
    ，報請臺灣南投地方法院檢察署檢察官指揮偵辦，經組成專
    案小組佈線偵查，於94年12月14日查獲被告蔡松霖未經許可
    製造、販賣槍械及彈藥等犯行後，進而依據被告蔡松霖之供
    述查獲被告丁○○等人，分別於前揭搜索扣押明細表Ｄ之１
    、搜索扣押明細表Ｄ之２所示時間、地點搜索時，被告丁○
    ○始配合取出其所持有之槍枝，核其情形，顯與自首不符，
    亦非因其自白而查獲該等槍枝之來源供給者即被告蔡松霖，
    與槍砲彈藥刀械管制條例 第18條第4項前段「因而查獲或因
    而防止重大危害治安事件之發生者」之規定有別，尚無從依
    自首或槍砲彈藥刀械管制條例 第18條第4項前段之規定減輕
    或免除其刑，被告丁○○所辯對其應適用自首或犯槍砲彈藥
    刀械管制條例之罪於偵查中自白之規定減輕其刑云云，亦無
    足採。
  (五)前揭事實，事證至臻明確，被告丁○○、丙○○二人之犯行
    均堪以認定。
三、被告等行為後，刑法業於94年2月2日經總統以華總一義字第
    09400014901號令修正公布，並自95年7月1日施行。 本件被
    告等所犯固係違反槍砲彈藥刀械管制條例之特別刑法部分，
    惟修正前後之刑法第11條均規定，本法總則於其他法律有刑
    罰或保安處分之規定者，亦適用之。但其他法律有特別規定
    者，不在此限。被告違反槍砲彈藥刀械管制條例特別刑法部
    分既仍有特別規定外之刑法總則之適用，前揭刑法修正即有
    比較之必要。按行為後法律有變更者，適用行為時之法律，
    但行為後之法律有利於行為人者，適用最有利於行為人之法
    律，現行刑法第2條第1項定有明文。 此條規定乃與刑法第1
    條罪刑法定主義契合，而貫徹法律禁止溯及既往原則，係規
    範行為後法律變更所生新舊法律比較適用之準據法，是刑法
    第2條本身雖經修正，但刑法第2條既屬適用法律之準據法，
    本身尚無比較新舊法之問題，應一律適用裁判時之現行刑法
    第2條規定以決定適用之刑罰法律。 本次刑法修正之比較新
    舊法，應就罪刑有關之共犯、未遂犯、想像競合犯、牽連犯
    、連續犯、結合犯，以及累犯加重、自首減輕暨其他法定加
    減原因（如身分加減）與加減例等一切情形，本於統一性及
    整體性原則，綜其全部罪刑之結果而為比較，亦有最高法院
    95年度第8次刑事庭會議決議可資參照。經核：
  (一)關於法定刑罰金部分：修正後刑法 第33條第5款規定：「罰
    金：新臺幣一千元以上，以百元計算之」。修正前刑法第33
    條第5款規定：「罰金：一（銀）元以上」。 比較修正前、
    後之規定，刑法分則中有罰金刑之規定者，於修正前最低度
    之法定刑係銀元1元即新臺幣3元，於修正後則係新臺幣1000
    元，以修正前之規定較有利於被告。
  (二)關於共同正犯部分：修正後刑法 第28條規定：「2人以上共
    同實行犯罪之行為者，皆為正犯」。修正前刑法第28條規定
    ：「2人以上共同實施犯罪之行為者，皆為正犯」。 比較修
    正前後之規定，僅有「實行」與「實施」之差異。依據立法
    說明，修正後刑法第28條旨在排除「陰謀共同正犯」與「預
    備共同正犯」。本件無論依修正後刑法或修正前刑法，均無
    礙於共同正犯之成立，不生有利、不利之情形。
  (三)關於連續犯及牽連犯部分：現行刑法已刪除第56條連續犯及
    同法第55條牽連犯之規定，此刪除雖非犯罪構成要件之變更
    ，然顯已影響刑罰之法律效果，仍屬法律有變更。經比較刑
    法修正前、後關於得否成立連續犯與牽連犯之情形，應以修
    正前刑法較有利於被告。
  (四)關於易服勞役部分： 修正後刑法第42條第3項規定：「易服
    勞役以新臺幣一千元、二千元或三千元折算一日。但勞役期
    限不得逾一年。」 第42條第5項前段規定：「罰金總額折算
    逾一年之日數者，以罰金總額與一年之日數比例折算。」修
    正前 刑法第42條第2項規定：「易服勞役以一元以上三元以
    下，折算一日。但勞役期限不得逾六個月。」被告行為時之
    易服勞役折算標準， 依修正前罰金罰鍰提高標準條例第2條
    （現已刪除，惟若應適用舊刑法，應仍予適用）規定，就其
    原定數額提高為100倍折算1日。本件被告行為時之易服勞役
    折算標準，應以銀元300元折算1日，經折算為新臺幣後，應
    以新臺幣900元折算1日； 其行為時之刑法第42條第3項規定
    ：「罰金總額折算逾六個月之日數者，以罰金總額與六個月
    之日數比例折算。」 本件被告併科之罰金在新台幣540,000
    元以下部分，經比較修正前、後之易服勞役折算標準，以修
    正後之規定，較有利於被告，併科之罰金超過新台幣540,00
    0元部分，無論修正前、後規定， 均應以「罰金總額」與一
    定期限之日數比例折算易服勞役之標準，經比較修正前、後
    之規定， 以修正前之規定（含罰金罰鍰提高標準條例第2條
    規定）較有利於被告。
  (五)有期徒刑定應執行刑部分：修正後刑法 第51條第5款規定：
    「宣告多數有期徒刑者，於各刑中之最長期以上，各刑合併
    之刑期以下，定其刑期。但不得逾三十年。」修正前刑法第
    51條第5款規定：「宣告多數有期徒刑者， 於各刑中之最長
    期以上，各刑合併之刑期以下，定其刑期，但不得逾二十年
    。」本件被告就有期徒刑定應執行刑部分，經比較結果，以
    修正前之規定，較有利於被告。
四、按槍砲彈藥刀械管制條例所規定之販賣行為，並不以販入後
    復行賣出為要件，只須以營利為目的，販入或賣出，有一於
    此，犯罪即屬既遂。被告丁○○意圖販賣牟利而販入前述土
    造霰彈槍18支，雖尚未賣出，其販賣槍枝之犯行已屬既遂。
    核被告丁○○所為，係犯槍砲彈藥刀械管制條例第8條第1項
    之未經許可，製造其他可發射子彈具有殺傷力之土造霰彈槍
    罪、同條項之未經許可，販賣其他可發射子彈具有殺傷力之
    土造霰彈槍罪；被告丙○○所為，係犯槍砲彈藥刀械管制條
    例第8條第1項之未經許可，製造其他可發射子彈具有殺傷力
    之土造霰彈槍罪、 同條例第12條第1項項之未經許可，製造
    子彈罪、同條例第12條第4項之持有子彈罪。 被告丁○○、
    丙○○所犯槍砲彈藥刀械管制條例第8條第1項之未經許可製
    造其他可發射子彈具有殺傷力之槍枝罪、或未經許可販賣其
    他可發射子彈具有殺傷力之槍枝罪， 檢察官以同條例第8條
    第3項、第1項之意圖供自己或他人犯罪之用，而未經許可製
    造其他可發射子彈具有殺傷力之槍枝罪、或意圖供自己或他
    人犯罪之用，而未經許可販賣其他可發射子彈具有殺傷力之
    槍枝罪起訴，及被告丙○○所犯槍砲彈藥刀械管制條例第12
    條第1項之未經許可製造子彈罪， 檢察官以同條例第12條第
    3項、第1項之意圖供自己或他人犯罪之用，而未經許可製造
    子彈罪起訴，均有未洽，起訴法條，應予變更。被告丁○○
    為販賣槍枝以牟利，乃自電腦網路下載霰彈槍零組件設計圖
    ，將之提供予蔡松霖，由蔡松霖利用屬其不知情之配偶所有
    之CNC車床及其他機械等設備，參照該零組件設計圖， 輸入
    槍械零組件數據，而大量製造霰彈槍零組件，自行或交由被
    告丙○○組裝成具有殺傷力之霰彈槍，以提供被告丁○○轉
    售牟利，或由蔡松霖自行販賣牟利，被告丁○○、丙○○與
    共同被告蔡松霖等三人，就上開製造霰彈槍之犯行，彼此有
    犯意聯絡及行為分擔，均為共同正犯；檢察官就被告丁○○
    此部分所犯，係以幫助未經許可製造其他可發射子彈具有殺
    傷力之槍枝罪起訴，惟於本院審理中業經蒞庭檢察官就同一
    起訴事實，改以共同製造其他可發射子彈具有殺傷力之槍枝
    罪論告，就被告丁○○此部分之起訴法條，應予變更。被告
    丁○○、丙○○與共同被告蔡松霖上開多次未經許可製造可
    發射子彈具有殺傷力之霰彈槍之犯行，其各次之製造行為雖
    有既遂、未遂之別，惟時間密接，觸犯基本構成要件相同之
    罪名，顯係基於概括犯意反覆為之，為連續犯，應依修正前
    刑法關於連續犯之規定論以一未經許可製造可發射子彈具有
    殺傷力之霰彈槍既遂罪，並依法加重其刑。按未經許可，製
    造槍砲彈藥刀械等違禁物，所侵害者為社會法益，如果製造
    之客體種類相同（同為手槍，或同為子彈者），縱令製造完
    成之客體有數個（如數支手槍、數顆子彈），仍為單純一罪
    ，不發生想像競合犯之問題（最高法院82年度台上字第5303
    號判決意旨參照）；被告丙○○未經許可，接續製造上開土
    造子彈成品、半成品，仍應論以單純一罪。被告丙○○未經
    許可製造槍枝、子彈後，未經許可而持有具殺傷力之改造槍
    枝及未經許可而持有具殺傷力之土造子彈之行為，分別為未
    經許可製造槍枝及未經許可製造子彈之高度行為所吸收，及
    被告丁○○未經許可製造、販賣槍枝而未經許可持有槍枝之
    行為，亦為其未經許可製造、販賣槍枝之高度行為所吸收，
    均不另論罪。被告丙○○製造子彈後，未經許可，持有具殺
    傷力之子彈之行為，為未經許可，製造子彈之高度行為所吸
    收，亦不另論罪。被告丙○○前揭未經許可製造子彈因而未
    經許可持有土造子彈之行為，與其上開持有制式子彈之行為
    ，亦係基於同一概括犯意，而觸犯構成要件相同之罪，應依
    刑法修正前連續犯之規定論以一罪，並加重其刑。被告丙○
    ○以一行為同時犯槍砲彈藥刀械管制條例第8條第1項、第12
    條第1項之罪，應依想像競合犯之規定，從一重之同條例第8
    條第1項之未經許可， 製造其他可發射子彈具殺傷力之槍枝
    罪處斷。被告丁○○所犯連續未經許可製造其他可發射子彈
    具有殺傷力之槍枝罪，與其所犯未經許可販賣其他可發射子
    彈具有殺傷力之槍枝罪間，有方法目的之牽連關係，應從一
    情節較重之連續未經許可製造其他可發射子彈具有殺傷力之
    槍枝罪處斷；公訴意旨認其未經許可製造槍枝之犯行應為後
    續情節較重之販賣行為所吸收，尚有未洽。扣案之附表四之
    一之(一)之1【即附表一 編號22、25、26、27、30、31所示土
    造霰彈槍6支】， 係被告丁○○、丙○○與共同被告蔡松霖
    所共同製造之具有殺傷力之土造霰彈槍、附表四之三之(一)【
    即附表一編號1至18所示土造霰彈槍18支】， 係被告丁○○
    所販入欲供販賣牟利而持有之槍枝、 附表四之一之(一)之2【
    即附表一編號46所示改造手槍1支（含彈匣1個）】，係被告
    丙○○所製造具有殺傷力之改造手槍，均為違禁物，均應依
    刑法第38條第1項第1款之規定， 就其中附表四之一之(一)之1
    【即附表一編號22、25、26、27、30、31 所示土造霰彈槍6
    支】、附表四之三之(一)【即附表一 編號1至18所示土造霰彈
    槍18支】等部分，於諭知被告丁○○罪刑之主文中宣告沒收
    ；另就其中附表四之一之(一)【即附表一編號22、25、26、27
    、30、31所示土造霰彈槍6支、 及附表一編號46所示具有殺
    傷力之改造手槍1支（含彈匣1個）】等部分，於諭知被告丙
    ○○罪刑之主文中宣告沒收； 扣案之附表四之一之(二)編號3
    至22所示改造槍械工具一批、改造槍械規格藍圖光碟一片、
    ．．．．等物、 編號24所示土造滾筒式霰彈槍5支【即附表
    一編號21、23、24、28、29所示不具殺傷力之土造滾筒式霰
    彈槍5支】， 及附表一編號32、33、34、35、36、37、38所
    示不具殺傷力之土造滾筒式霰彈槍半成品7支， 係共同被告
    蔡松霖所有供其與被告丙○○共同製造槍枝之犯罪所用或犯
    罪預備之物，業據被告丙○○及共同被告蔡松霖分別於警詢
    時供明在卷（前引刑事警察局刑案偵查卷第一宗第27、28頁
    、第40頁），被告丁○○則係上開被告丙○○與共同被告蔡
    松霖製造槍枝之共犯，就各該扣案物品，應依刑法第38條第
    1項第2款之規定，分別於諭知被告丁○○、丙○○罪刑之主
    文中宣告沒收； 附表四之一之(二)編號23所示土造子彈8顆其
    中不具殺傷力之1顆， 係被告丙○○向共同被告陳禮謙所購
    道具子彈所改造之土造子彈，亦據被告丙○○於警詢及偵查
    中供明在卷（前引刑事警察局刑案偵查卷第一宗第40頁，第
    4335號偵查卷第33頁），該顆土造子彈雖不具殺傷力，而非
    屬違禁物，然仍屬被告丙○○所有供犯罪所用之物無疑，亦
    應依刑法第38條第1項第2款之規定，於諭知被告丙○○罪刑
    之主文中宣告沒收；附表四之一之(二)編號1、2所示之鑽床、
    CNC銑床機各1台、CNC鑽頭3個，雖係供被告丙○○、丁○○
    與共同被告蔡松霖製造槍枝所用之工具，然係屬共同被告蔡
    松霖不知情之配偶所有，業據共同被告蔡松霖於警詢時供明
    在卷（前引刑事警察局刑案偵查卷第一宗第27、28頁），經
    查亦無其他證據足認係屬被告丁○○、丙○○或共同被告蔡
    松霖所有，又非違禁物， 及附表四之一之(二)編號23所示8顆
    土造子彈【即附表三編號6部分】其中具殺傷力之7顆、附表
    四之四【即附表三 編號7部分】所示具有殺傷力之制式子彈
    1顆，因送鑑定，均已擊發，僅餘彈殼， 不再具有子彈的功
    能，已非違禁物，爰不予宣告沒收。
五、公訴意旨另以：
    (一)被告丙○○與共同被告蔡松霖於94年12月13日，至台北縣
    中和市某處，以93,000元之代價，販賣霰彈槍1支及霰彈5顆
    予年籍不詳綽號「大輪」之人，因認被告丙○○尚涉犯此部
    分槍砲彈藥刀械管制條例第8條第1項未經許可販賣具有殺傷
    力之土造霰彈槍之罪嫌云云。
    (二)被告丙○○與共同被告蔡松霖、賴俊明，共同基於販賣可
    發射子彈具有殺傷力之改造霰彈槍之犯意聯絡，於94年12月
    12日，在菘滿公司內（起訴書漏載），由蔡松霖交付肚造霰
    彈槍3支，請賴俊明代為換取制式霰彈， 以供日後於販槍時
    附贈子彈之用，惟賴俊明尚未及販出，即為警查獲，於95年
    1月4日在新竹市○○路○段1274號扣得其所有如附表二編號4
    、5、6、7所示具有殺傷力之轉輪式土造霰彈槍4支，及在新
    竹市○○路○段15號（代天府金爐旁）， 扣得其所有如附表
    二編號8所示具有殺傷力之轉輪式土造霰彈槍1支，因認被告
    丙○○又涉有此部分槍砲彈藥刀械管制條例第8條第1項未經
    許可販賣具有殺傷力之土造霰彈槍之罪嫌云云。
    (三)按犯罪事實應依證據認定之，無證據不得認定犯罪事實；
    被告或共犯之自白，不得作為有罪判決之唯一證據，仍應調
    查其他必要之證據，以察其是否與事實相符，刑事訴訟法第
    154條第2項、第156條第2項分別定有明文。復按槍炮彈藥刀
    械管制條例 第4條第1項第1款規定：本條例所稱槍砲，指火
    砲、肩射武器、機關槍、衝鋒槍、卡柄槍、自動步槍、普通
    步槍、馬槍、手槍、．．．．及其他可發射金屬或子彈具有
    殺傷力之各式槍砲； 同條項第2款規定：本條例所稱彈藥，
    指前款各式槍砲所使用之砲彈、子彈及其他具有殺傷力或破
    壞性之各類炸彈、爆裂物。若槍砲、子彈不具殺傷力或破壞
    性，即不屬該條例所列管之槍砲、子彈。本件關於被告丙○
    ○被訴與共同被告蔡松霖於94年12月13日，至台北縣中和市
    某處，販賣霰彈槍1支及霰彈5顆予上開綽號「大輪」之人，
    該部分事實固據被告丙○○與共犯即共同被告蔡松霖於警詢
    及偵審中分別自白在卷， 惟該支土造霰彈槍及5顆霰彈迄未
    扣案，致無從鑑驗有無殺傷力，而上開綽號「大輪」之不詳
    姓名者究係何人，亦無從查證，且公訴人亦未提出任何證據
    以資證明上開交付予「大輪」該人之 土造霰彈槍1支及土造
    子彈5顆確實具有殺傷力， 尚難遽此即認各該霰彈槍及霰彈
    確實具有殺傷力無誤，檢察官就此部分之起訴，自不能對被
    告丙○○遽以槍砲彈藥刀械管制條例第8條第1項之未經許可
    販賣其他可發射金屬或子彈具有殺傷力之槍枝罪及第12條第
    1項之未經許可販賣子彈罪論處， 惟公訴人認此部分與被告
    丙○○上開論罪科刑部分有裁判上一罪之關係，故不另為無
    罪之諭知。
    (四)上開被告丙○○被訴與共同被告蔡松霖、賴俊明，共同基
    於販賣可發射子彈具有殺傷力之改造霰彈槍之犯意聯絡，於
    94年12月12日，在菘滿公司內（起訴書漏載），由蔡松霖交
    付土造霰彈槍3支， 請賴俊明代為換取制式霰彈，以供日後
    於販槍時附贈子彈之用部分，訊據被告丙○○關於該部分之
    起訴事實，固與其上開經論罪科刑部分之事實亦一併表示無
    意見，並自白曾與共同被告蔡松霖共同至台北縣中和市販賣
    1支土造霰彈槍及5顆霰彈予其所居間介紹之上開「大輪」之
    人，惟其亦經供明共同被告蔡松霖販賣18支土造霰彈槍予被
    告丁○○、及販賣1支霰彈槍5顆霰彈予共同被告賴俊明部分
    ，其均不知情。經查本案關於共同被告蔡松霖販賣槍枝予被
    告丁○○或其他共同被告賴俊明、吳仁豪等人，共同被告蔡
    松霖歷次於警詢、偵查、原審所供或具結所證，均未曾提及
    被告丙○○曾共同參與或在場（參見前引刑事警察局刑案偵
    查卷第一宗第29頁；第4335號偵查卷第13頁；原審卷第一宗
    第23頁、第40頁、第189頁）， 於原審審理中並具結證稱其
    交付該3支霰彈槍給賴俊明， 被告丙○○並不知情（原審卷
    第二宗第15、16頁），且共同被告賴俊明於警詢、偵查及原
    審亦均供稱其被查獲之霰彈槍係向蔡松霖所購（竹山分局刑
    案偵查卷宗第11頁， 95年度偵字第299號賴俊明槍砲彈藥刀
    械管制條例案偵查卷第46頁、原審卷第一宗第45頁），並於
    偵查中具結證稱 該5支霰彈槍確係向蔡松霖所取得無誤（前
    引95年度第299號偵查卷第63頁）， 此外又查無其他積極證
    據足認被告丙○○確曾與共同被告蔡松霖 共同販賣5支霰彈
    槍予賴俊明，惟公訴人認此部分與被告丙○○上開論罪科刑
    部分亦有裁判上一罪之關係，亦不另為無罪之諭知。
六、原審對被告丁○○、丙○○論罪科刑，固非無見，惟查：(1)
    被告丁○○、丙○○上開共同未經許可製造槍枝或未經許可
    販賣槍枝部分，係犯槍砲彈藥刀械管制條例第8條第1項之未
    經許可製造其他可發射子彈具有殺傷力之槍枝罪、或同條項
    之未經許可販賣其他可發射子彈具有殺傷力之槍枝罪，原判
    決未變更檢察官之起訴法條，就該部分仍對被告丁○○、丙
    ○○論以 槍砲彈藥刀械管制條例第8條第3項、第1項之意圖
    供自己或他人犯罪之用，而未經許可製造其他可發射子彈具
    有殺傷力之槍枝罪、或意圖供自己或他人犯罪之用，而未經
    許可販賣其他可發射子彈具有殺傷力之槍枝罪，尚有未洽。
    (2)丁○○因於電腦網路發現霰彈槍零組件設計圖，遂起意製
    造、販賣槍枝以謀利，乃將該霰彈槍零組件設計圖予以下載
    ，將之交給蔡松霖資以製造槍械，蔡松霖即著手購買鋁合金
    材料、鋼材、彈簧等原料，利用屬其不知情之配偶所有之CN
    C車床及其他機械等設備， 參照上開霰彈槍零組件設計圖，
    輸入槍械零組件數據，陸續大量製造霰彈槍零組件，自行在
    菘滿公司內組裝並販售，或交由丙○○搬運至上開新竹市○
    ○路○段111號8樓之19租屋處組裝， 以此分工合作之方式，
    製造具有殺傷力之土造霰彈槍，被告丁○○亦如願向蔡松霖
    購得18支土造霰彈槍欲供轉售牟利，就上開未經許可製造其
    他可發射子彈具有殺傷力之槍枝部分，被告丁○○與丙○○
    、蔡松霖間，彼此有犯意聯絡及行為分擔，應論以共同正犯
    ，原判決就被告丁○○此部分所犯，未變更檢察官之起訴法
    條，對被告丁○○仍論以未經許可製造其他可發射子彈具有
    殺傷力之槍枝罪之幫助犯，亦有未洽。(3)被告丙○○基於未
    經許可製造具有殺傷力之槍枝之犯意， 向蔡松霖購買槍管1
    支，安裝於其所有如附表一編號46所示該支改造之手槍，而
    製造成具有殺傷力之改造手槍，共同被告蔡松霖除廉售（價
    款迄未收取）該支槍管予丙○○外，就被告丙○○所犯該部
    分未經許可製造具有殺傷力之改造手槍之犯行，經查並無任
    何證據足認蔡松霖與被告丙○○間有何犯意聯絡及行為分擔
    ，原審認被告丙○○係與蔡松霖共同未經許可製造該支具有
    殺傷力之改造手槍，亦有未合。(4)被告丙○○基於未經許可
    製造具有殺傷力之子彈之犯意，向共同被告陳禮謙購買附表
    三編號6所示道具子彈8顆，予以填充底火或火藥，而製造成
    具有殺傷力之土造子彈7顆（另1顆經送鑑驗結果不具殺傷力
    ），就被告丙○○所犯該部分未經許可製造具有殺傷力之土
    造子彈之犯行，經查亦無任何證據足認蔡松霖與被告丙○○
    間有何犯意聯絡及行為分擔，原審認被告丙○○係與蔡松霖
    共同未經許可製造具有殺傷力之子彈，亦有未合。(5)被告丁
    ○○向蔡松霖購買附表一 編號1至18號所示具殺傷力之土造
    霰彈槍18支，因而未經許可持有該18支具有殺傷力之土造霰
    彈槍，復基於概括犯意，未經許可，向蔡松霖購得如附表二
    編號9所示具殺傷力之仿BERETTA廠92FS改造手槍1枝， 因而
    未經許可持有該支具有殺傷力之改造手槍，惟被告丁○○持
    有土造霰彈槍18支，目的在於非法販賣，與其後之單純持有
    該支改造手槍，犯意各別，原審認該二部分之非法持有槍枝
    ，係基於概括犯意所為，而未予分論併罰，同屬可議。(6)原
    審對被告丁○○僅就附表四之三所示扣案物品宣告沒收，對
    被告丙○○亦僅就附表四之一、附表四之四所示扣案物品宣
    告沒收，均有疏漏。被告丁○○、丙○○上訴意旨分別以上
    開情詞指摘原判決不當，雖無理由，彼等之辯護人略以原審
    就被告丁○○所犯未經許可製造其他可發射子彈具有殺傷力
    之槍枝罪、未經許可販賣其他可發射子彈具有殺傷力之槍枝
    罪、或未經許可製造具有殺傷力之子彈罪，各以槍砲彈藥刀
    械管制條例第8條第3項、 第1項之意圖供自己或他人犯罪之
    用，而未經許可製造其他具有殺傷力之槍枝罪、或意圖供自
    己或他人犯罪之用，而未經許可販賣其他可發射子彈具有殺
    傷力之槍枝罪、或同條例第12條第3項、第1項之意圖供自己
    或他人犯罪之用，而未經許可製造具有殺傷力之子彈罪，適
    用法律有所違誤等語，分別指摘原判決關於被告丁○○、丙
    ○○部分不當，則有理由，且原判決亦有上開可議之處，本
    院應將原判決關於丙○○部分暨丁○○幫助意圖供他人犯罪
    之用，而未經許可，製造其他可發射子彈具有殺傷力之土造
    霰彈槍部分撤銷。爰分別審酌被告丁○○、丙○○與共同被
    告蔡松霖所共同製造或販賣之槍枝數量非少，幸其中被告丁
    ○○所購欲行轉售牟利之土造霰彈槍18支尚未售出即全部被
    查獲，及被告二人犯罪之動機、目的、手段、對社會治安所
    生之危害、犯後已深表悔悟、態度尚屬可取等一切情狀，對
    被告丁○○所犯共同連續未經許可，製造其他可發射子彈具
    有殺傷力之土造霰彈槍罪，量處有期徒刑捌年陸月，併科罰
    金新臺幣壹佰伍拾萬元，並諭知罰金如易服勞役之折算標準
    ，就附表四之一之(一)之1、附表四之一之(二)編號3至22、編號
    24、及附表四之三之(一)所示扣案物品均諭知沒收。另對被告
    丙○○所犯共同連續未經許可，製造其他可發射子彈具有殺
    傷力之土造霰彈槍部分，量處有期徒刑捌年，併科罰金新臺
    幣壹佰萬元，並諭知罰金如易服勞役之折算標準，就附表四
    之一之(一)、附表四之一之(二)編號3至22、編號24、 及編號23
    所示8顆土造子彈其中不具殺傷力之1顆等扣案物品均諭知沒
    收。
七、據上論斷，應依刑事訴訟法第368條、 第369條第1項前段、
    第364條、第299條第1項前段、第300條，槍砲彈藥刀械管制
    條例第8條第1項、第4項、第12條第1項，刑法第2條第1項前
    段、第11條前段、第28條、第55條、第38條第1項第1款、第
    2款， 修正前刑法第55條（牽連犯部分）、第56條、第42條
    第2項、第3項、 修正前罰金罰鍰提高標準條例第2條，判決
    如主文。
本案經檢察官乙○○到庭執行職務。
中    華    民    國    97    年    10    月    23    日
                  刑事第十庭    審判長法  官 林 照 明
                                      法  官 林 欽 章
                                      法  官 蔡 名 曜
上列正本證明與原本無異。
如不服本判決應於收受送達後十日內向本院提出上訴書狀，其未
敘述上訴之理由者並得於提起上訴後十日內向本院補提理由書（
須附繕本）
                                      書記官 劉 智 文
中    華    民    國    97    年    10    月    28    日
附錄法條：槍砲彈藥刀械管制條例第8條
未經許可，製造、販賣或運輸鋼筆槍、瓦斯槍、麻醉槍、獵槍、
空氣槍或第4條第1項第1款所定其他可發射金屬或子彈具有殺傷
力之各式槍砲者，處無期徒刑或5年以上有期徒刑，併科新臺幣1
千萬元以下罰金。
未經許可，轉讓、出租或出借前項所列槍枝者，處5年以上有期
徒刑，併科新臺幣 1 千萬元以下罰金。
意圖供自己或他人犯罪之用，而犯前二項之罪者，處無期徒刑或
 7 年以上有期徒刑，併科新臺幣 1 千萬元以下罰金。
未經許可，持有、寄藏或意圖販賣而陳列第1項所列槍枝者，處3
年以上10年以下有期徒刑，併科新臺幣700萬元以下罰金。
第 1 項至第 3 項之未遂犯罰之。
附表一：
┌──┬──────┬───┬──────────┬───┬──────────┬────────┐
│編號│  查獲時間  │查  獲│   物品名稱、數量   │被  告│    證      據      │  鑑  定 結 果  │
│    │            │地  點│                    │姓  名│                    │                │
├──┼──────┼───┼──────────┼───┼──────────┼────────┤
│  1.│94年12月15日│新竹市│土造滾筒式霰彈槍1 枝│丁○○│1.刑事警察局第094019│認係土造滾筒式霰│
│    │05時30分    │民富街│（槍枝管制編號      │      │  7678號槍彈鑑定書（│彈槍，機械性能良│
│    │            │317號2│0000000000）        │      │  94偵4335卷第85-117│好，可擊發適用子│
│    │            │樓    │                    │      │  頁，第92頁照片1至3│彈，認具殺傷力。│
│    │            │      │                    │      │  ）。              │                │
├──┼──────┼───┼──────────┼───┼──────────┼────────┤
│  2.│94年12月15日│新竹市│土造滾筒式霰彈槍1 枝│丁○○│1.刑事警察局第094019│認係土造滾筒式霰│
│    │05時30分    │民富街│（槍枝管制編號      │      │  7678號槍彈鑑定書（│彈槍，機械性能良│
│    │            │317號2│0000000000）        │      │  94偵4335卷第85-117│好，可擊發適用子│
│    │            │樓    │                    │      │  頁，第92頁照片4至6│彈，認具殺傷力。│
│    │            │      │                    │      │  ）。              │                │
├──┼──────┼───┼──────────┼───┼──────────┼────────┤
│  3.│94年12月15日│新竹市│土造滾筒式霰彈槍1 枝│丁○○│1.刑事警察局第094019│認係土造滾筒式霰│
│    │05時30分    │民富街│（槍枝管制編號      │      │  7678號槍彈鑑定書（│彈槍，機械性能良│
│    │            │317號2│0000000000）        │      │  94偵4335卷第85-117│好，可擊發適用子│
│    │            │樓    │                    │      │  頁，第93頁照片7至9│彈，認具殺傷力。│
│    │            │      │                    │      │  ）。              │                │
├──┼──────┼───┼──────────┼───┼──────────┼────────┤
│  4.│94年12月15日│新竹市│土造滾筒式霰彈槍1 枝│丁○○│1.刑事警察局第094019│認係土造滾筒式霰│
│    │05時30分    │民富街│（槍枝管制編號      │      │  7678號槍彈鑑定書（│彈槍，機械性能良│
│    │            │317號2│0000000000）        │      │  94偵4335卷第85-117│好，可擊發適用子│
│    │            │樓    │                    │      │  頁，第93頁照片10至│彈，認具殺傷力。│
│    │            │      │                    │      │  12 ）。           │                │
├──┼──────┼───┼──────────┼───┼──────────┼────────┤
│  5.│94年12月15日│新竹市│土造滾筒式霰彈槍1 枝│丁○○│1.刑事警察局第094019│認係土造滾筒式霰│
│    │05時30分    │民富街│（槍枝管制編號      │      │  7678號槍彈鑑定書（│彈槍，機械性能良│
│    │            │317號2│0000000000）        │      │  94偵4335卷第85-117│好，可擊發適用子│
│    │            │樓    │                    │      │  頁，第94頁照片13至│彈，認具殺傷力。│
│    │            │      │                    │      │  15 ）。           │                │
├──┼──────┼───┼──────────┼───┼──────────┼────────┤
│  6.│94年12月15日│新竹市│土造滾筒式霰彈槍1 枝│丁○○│1.刑事警察局第094019│認係土造滾筒式霰│
│    │05時30分    │民富街│（槍枝管制編號      │      │  7678號槍彈鑑定書（│彈槍，機械性能良│
│    │            │317號2│0000000000）        │      │  94偵4335卷第85-117│好，可擊發適用子│
│    │            │樓    │                    │      │  頁，第94頁照片16至│彈，認具殺傷力。│
│    │            │      │                    │      │  18 ）。           │                │
├──┼──────┼───┼──────────┼───┼──────────┼────────┤
│  7.│94年12月15日│新竹市│土造滾筒式霰彈槍1 枝│丁○○│1.刑事警察局第094019│認係土造滾筒式霰│
│    │05時30分    │民富街│（槍枝管制編號      │      │  7678號槍彈鑑定書（│彈槍，機械性能良│
│    │            │317號2│0000000000）        │      │  94偵4335卷第85-117│好，可擊發適用子│
│    │            │樓    │                    │      │  頁，第95頁照片19至│彈，認具殺傷力。│
│    │            │      │                    │      │  21 ）。           │                │
├──┼──────┼───┼──────────┼───┼──────────┼────────┤
│  8.│94年12月15日│新竹市│土造滾筒式霰彈槍1 枝│丁○○│1.刑事警察局第094019│認係土造滾筒式霰│
│    │05時30分    │民富街│（槍枝管制編號      │      │  7678號槍彈鑑定書（│彈槍，機械性能良│
│    │            │317號2│0000000000）        │      │  94偵4335卷第85-117│好，可擊發適用子│
│    │            │樓    │                    │      │  頁，第95頁照片22至│彈，認具殺傷力。│
│    │            │      │                    │      │  24 ）。           │                │
├──┼──────┼───┼──────────┼───┼──────────┼────────┤
│  9.│94年12月15日│新竹市│土造滾筒式霰彈槍1 枝│丁○○│1.刑事警察局第094019│認係土造滾筒式霰│
│    │05時30分    │民富街│（槍枝管制編號      │      │  7678號槍彈鑑定書（│彈槍，機械性能良│
│    │            │317號2│0000000000）        │      │  94偵4335卷第85-117│好，可擊發適用子│
│    │            │樓    │                    │      │  頁，第96頁照片25至│彈，認具殺傷力。│
│    │            │      │                    │      │  27 ）。           │                │
├──┼──────┼───┼──────────┼───┼──────────┼────────┤
│ 10.│94年12月15日│新竹市│土造滾筒式霰彈槍1 枝│丁○○│1.刑事警察局第094019│認係土造滾筒式霰│
│    │05時30分    │民富街│（槍枝管制編號      │      │  7678號槍彈鑑定書（│彈槍，機械性能良│
│    │            │317號2│0000000000）        │      │  94偵4335卷第85-117│好，可擊發適用子│
│    │            │樓    │                    │      │  頁，第96頁照片28至│彈，認具殺傷力。│
│    │            │      │                    │      │  30 ）。           │                │
├──┼──────┼───┼──────────┼───┼──────────┼────────┤
│ 11.│94年12月15日│新竹市│土造滾筒式霰彈槍1 枝│丁○○│1.刑事警察局第094019│認係土造滾筒式霰│
│    │05時30分    │民富街│（槍枝管制編號      │      │  7678號槍彈鑑定書（│彈槍，機械性能良│
│    │            │317號2│0000000000）        │      │  94偵4335卷第85-117│好，可擊發適用子│
│    │            │樓    │                    │      │  頁，第97頁照片31至│彈，認具殺傷力。│
│    │            │      │                    │      │  33 ）。           │                │
├──┼──────┼───┼──────────┼───┼──────────┼────────┤
│ 12.│94年12月15日│新竹市│土造滾筒式霰彈槍1 枝│丁○○│1.刑事警察局第094019│認係土造滾筒式霰│
│    │05時30分    │民富街│（槍枝管制編號      │      │  7678號槍彈鑑定書（│彈槍，機械性能良│
│    │            │317號2│0000000000）        │      │  94偵4335卷第85-117│好，可擊發適用子│
│    │            │樓    │                    │      │  頁，第97頁照片34至│彈，認具殺傷力。│
│    │            │      │                    │      │  36 ）。           │                │
├──┼──────┼───┼──────────┼───┼──────────┼────────┤
│ 13.│94年12月15日│新竹市│土造滾筒式霰彈槍1 枝│丁○○│1.刑事警察局第094019│認係土造滾筒式霰│
│    │05時30分    │民富街│（槍枝管制編號      │      │  7678號槍彈鑑定書（│彈槍，機械性能良│
│    │            │317號2│0000000000）        │      │  94偵4335卷第85-117│好，可擊發適用子│
│    │            │樓    │                    │      │  頁，第98頁照片37至│彈，認具殺傷力。│
│    │            │      │                    │      │  39 ）。           │                │
├──┼──────┼───┼──────────┼───┼──────────┼────────┤
│ 14.│94年12月15日│新竹市│土造滾筒式霰彈槍1 枝│丁○○│1.刑事警察局第094019│認係土造滾筒式霰│
│    │05時30分    │民富街│（槍枝管制編號      │      │  7678號槍彈鑑定書（│彈槍，機械性能良│
│    │            │317號2│0000000000）        │      │  94偵4335卷第85-117│好，可擊發適用子│
│    │            │樓    │                    │      │  頁，第98頁照片40至│彈，認具殺傷力。│
│    │            │      │                    │      │  42 ）。           │                │
├──┼──────┼───┼──────────┼───┼──────────┼────────┤
│ 15.│94年12月15日│新竹市│土造滾筒式霰彈槍1 枝│丁○○│1.刑事警察局第094019│認係土造滾筒式霰│
│    │05時30分    │民富街│（槍枝管制編號      │      │  7678號槍彈鑑定書（│彈槍，機械性能良│
│    │            │317號2│0000000000）        │      │  94偵4335卷第85-117│好，可擊發適用子│
│    │            │樓    │                    │      │  頁，第99頁照片43至│彈，認具殺傷力。│
│    │            │      │                    │      │  45 ）。           │                │
├──┼──────┼───┼──────────┼───┼──────────┼────────┤
│ 16.│94年12月15日│新竹市│土造滾筒式霰彈槍1 枝│丁○○│1.刑事警察局第094019│認係土造滾筒式霰│
│    │05時30分    │民富街│（槍枝管制編號      │      │  7678號槍彈鑑定書（│彈槍，機械性能良│
│    │            │317號2│0000000000）        │      │  94偵4335卷第85-117│好，可擊發適用子│
│    │            │樓    │                    │      │  頁，第99頁照片46至│彈，認具殺傷力。│
│    │            │      │                    │      │  48 ）。           │                │
├──┼──────┼───┼──────────┼───┼──────────┼────────┤
│ 17.│94年12月15日│新竹市│土造滾筒式霰彈槍1 枝│丁○○│1.刑事警察局第094019│認係土造滾筒式霰│
│    │05時30分    │民富街│（槍枝管制編號      │      │  7678號槍彈鑑定書（│彈槍，機械性能良│
│    │            │317號2│0000000000）        │      │  94偵4335卷第85-117│好，可擊發適用子│
│    │            │樓    │                    │      │  頁，第100頁照片49 │彈，認具殺傷力。│
│    │            │      │                    │      │  至51）。          │                │
├──┼──────┼───┼──────────┼───┼──────────┼────────┤
│ 18.│94年12月15日│新竹市│土造滾筒式霰彈槍1 枝│丁○○│1.刑事警察局第094019│認係土造滾筒式霰│
│    │05時30分    │民富街│（槍枝管制編號      │      │  7678號槍彈鑑定書（│彈槍，機械性能良│
│    │            │317號2│0000000000）        │      │  94偵4335卷第85-117│好，可擊發適用子│
│    │            │樓    │                    │      │  頁，第100頁照片52 │彈，認具殺傷力。│
│    │            │      │                    │      │  至54）。          │                │
├──┼──────┼───┼──────────┼───┼──────────┼────────┤
│ 19.│94年12月14日│新竹市│土造滾筒式霰彈槍1 枝│吳仁豪│1.刑事警察局第094019│認係土造滾筒式霰│
│    │23時30分    │中華路│（槍枝管制編號      │      │  7678號槍彈鑑定書（│彈槍，機械性能良│
│    │            │5段193│0000000000）        │      │  94偵4335卷第85-117│好，可擊發適用子│
│    │            │號前（│                    │      │  頁，第101頁照片55 │彈，認具殺傷力。│
│    │            │吳仁豪│                    │      │  至57）。          │                │
│    │            │駕駛枝│                    │      │                    │                │
│    │            │7401-F│                    │      │                    │                │
│    │            │W自小 │                    │      │                    │                │
│    │            │客車內│                    │      │                    │                │
│    │            │）    │                    │      │                    │                │
├──┼──────┼───┼──────────┼───┼──────────┼────────┤
│ 20.│94年12月14日│新竹市│土造滾筒式霰彈槍1 枝│吳仁豪│1.刑事警察局第094019│認係土造滾筒式霰│
│    │23時30分    │中華路│（槍枝管制編號      │      │  7678號槍彈鑑定書（│彈槍，機械性能良│
│    │            │5段193│0000000000）        │      │  94偵4335卷第85-117│好，可擊發適用子│
│    │            │號前（│                    │      │頁，第101頁照片58至 │彈，認具殺傷力。│
│    │            │吳仁豪│                    │      │60）。              │                │
│    │            │駕駛枝│                    │      │                    │                │
│    │            │7401-F│                    │      │                    │                │
│    │            │W自小 │                    │      │                    │                │
│    │            │客車內│                    │      │                    │                │
│    │            │）    │                    │      │                    │                │
├──┼──────┼───┼──────────┼───┼──────────┼────────┤
│ 21.│94年12月14日│新竹市│土造滾筒式霰彈槍1 枝│丙○○│1.刑事警察局第094019│認係土造滾筒式霰│
│    │16時00分    │經國路│（槍枝管制編號      │      │  7678號槍彈鑑定書（│彈槍，經檢視，欠│
│    │            │2段111│0000000000）        │      │  94偵4335卷第85-117│缺撞針，無法供擊│
│    │            │號8樓 │※不具殺傷力        │      │  頁，第102頁照片61 │發子彈使用，依現│
│    │            │之19  │                    │      │  至63）。          │狀，認不具殺傷力│
├──┼──────┼───┼──────────┼───┼──────────┼────────┤
│ 22.│94年12月14日│新竹市│土造滾筒式霰彈槍1 枝│丙○○│1.刑事警察局第094019│認係土造滾筒式霰│
│    │16時00分    │經國路│（槍枝管制編號      │      │  7678號槍彈鑑定書（│彈槍，機械性能良│
│    │            │2段111│0000000000）        │      │  94偵4335卷第85-117│好，可擊發適用子│
│    │            │號8樓 │                    │      │  頁，第102頁照片64 │彈，認具殺傷力。│
│    │            │之19  │                    │      │  至66）。          │                │
├──┼──────┼───┼──────────┼───┼──────────┼────────┤
│ 23.│94年12月14日│新竹市│土造滾筒式霰彈槍1 枝│丙○○│1.刑事警察局第094019│認係土造滾筒式霰│
│    │16時00分    │經國路│（槍枝管制編號      │      │  7678號槍彈鑑定書（│彈槍，經檢視，欠│
│    │            │2段111│0000000000）        │      │  94偵4335卷第85-117│缺撞針，無法供擊│
│    │            │號8樓 │※不具殺傷力        │      │  頁，第103頁照片67 │發子彈使用，依現│
│    │            │之19  │                    │      │  至69）。          │狀，認不具殺傷力│
├──┼──────┼───┼──────────┼───┼──────────┼────────┤
│ 24.│94年12月14日│新竹市│土造滾筒式霰彈槍1 枝│丙○○│1.刑事警察局第094019│認係土造滾筒式霰│
│    │16時00分    │經國路│（槍枝管制編號      │      │  7678號槍彈鑑定書（│彈槍，經檢視，欠│
│    │            │2段111│0000000000）        │      │  94偵4335卷第85-117│缺撞針，無法擊發│
│    │            │號8樓 │※不具殺傷力        │      │  頁，第103頁照片70 │子彈使用，依現狀│
│    │            │之19  │                    │      │  至72）。          │，認不具殺傷力。│
├──┼──────┼───┼──────────┼───┼──────────┼────────┤
│ 25.│94年12月14日│新竹市│土造滾筒式霰彈槍1 枝│丙○○│1.刑事警察局第094019│認係土造滾筒式霰│
│    │16時00分    │經國路│（槍枝管制編號      │      │  7678號槍彈鑑定書（│彈槍，機械性能良│
│    │            │2段111│0000000000）        │      │  94偵4335卷第85-117│好，可擊發適用子│
│    │            │號8樓 │                    │      │  頁，第104頁照片73 │彈，認具殺傷力。│
│    │            │之19  │                    │      │  至75）。          │                │
├──┼──────┼───┼──────────┼───┼──────────┼────────┤
│ 26.│94年12月14日│新竹市│土造滾筒式霰彈槍1 枝│丙○○│1.刑事警察局第094019│認係土造滾筒式霰│
│    │16時00分    │經國路│（槍枝管制編號      │      │  7678號槍彈鑑定書（│彈槍，機械性能良│
│    │            │2段111│0000000000）        │      │  94偵4335卷第85-117│好，可擊發適用子│
│    │            │號8樓 │                    │      │  頁，第104頁照片74 │彈，認具殺傷力。│
│    │            │之19  │                    │      │  至78）。          │                │
├──┼──────┼───┼──────────┼───┼──────────┼────────┤
│ 27.│94年12月14日│新竹市│土造滾筒式霰彈槍1 枝│丙○○│1.刑事警察局第094019│認係土造滾筒式霰│
│    │16時00分    │經國路│（槍枝管制編號      │      │  7678號槍彈鑑定書（│彈槍，機械性能良│
│    │            │2段111│0000000000）        │      │  94偵4335卷第85-117│好，可擊發適用子│
│    │            │號8樓 │                    │      │  頁，第105頁照片79 │彈，認具殺傷力。│
│    │            │之19  │                    │      │  至81）。          │                │
├──┼──────┼───┼──────────┼───┼──────────┼────────┤
│ 28.│94年12月14日│新竹市│土造滾筒式霰彈槍1 枝│丙○○│1.刑事警察局第094019│認係土造滾筒式霰│
│    │16時00分    │經國路│（槍枝管制編號      │      │  7678號槍彈鑑定書（│彈槍，經檢視，欠│
│    │            │2段111│0000000000）        │      │  94偵4335卷第85-117│缺撞針，無法供擊│
│    │            │號8樓 │※不具殺傷力        │      │  頁，第105頁照片82 │發子彈使用，依現│
│    │            │之19  │                    │      │  至84）。          │狀，認不具殺傷力│
├──┼──────┼───┼──────────┼───┼──────────┼────────┤
│ 29.│94年12月14日│新竹市│土造滾筒式霰彈槍1 枝│丙○○│1.刑事警察局第094019│認係土造滾筒式霰│
│    │16時00分    │經國路│（槍枝管制編號      │      │  7678號槍彈鑑定書（│彈槍，經檢視，欠│
│    │            │2段111│0000000000）        │      │  94偵4335卷第85-117│缺撞針，無法供擊│
│    │            │號8樓 │※不具殺傷力        │      │  頁，第106頁照片85 │發子彈使用，依現│
│    │            │之19  │                    │      │  至87）。          │狀，認不具殺傷力│
├──┼──────┼───┼──────────┼───┼──────────┼────────┤
│ 30.│94年12月14日│新竹市│土造滾筒式霰彈槍1 枝│丙○○│1.刑事警察局第094019│認係土造滾筒式霰│
│    │16時00分    │經國路│（槍枝管制編號      │      │  7678號槍彈鑑定書（│彈槍，機械性能良│
│    │            │2段111│0000000000）        │      │  94偵4335卷第85-117│好，可擊發適用子│
│    │            │號8樓 │                    │      │  頁，第106頁照片88 │彈，認具殺傷力。│
│    │            │之19  │                    │      │  至90）。          │                │
├──┼──────┼───┼──────────┼───┼──────────┼────────┤
│ 31.│94年12月14日│新竹市│土造滾筒式霰彈槍1 枝│丙○○│1.刑事警察局第094019│認係土造滾筒式霰│
│    │16時00分    │經國路│（槍枝管制編號      │      │  7678號槍彈鑑定書（│彈槍，機械性能良│
│    │            │2段111│0000000000）        │      │  94偵4335卷第85-117│好，可擊發適用子│
│    │            │號8樓 │                    │      │  頁，第107頁照片91 │彈，認具殺傷力。│
│    │            │之19  │                    │      │  至93）。          │                │
├──┼──────┼───┼──────────┼───┼──────────┼────────┤
│ 32.│94年12月14日│新竹市│土造滾筒式霰彈槍半成│丙○○│1.刑事警察局第094019│認係土造滾筒式霰│
│    │16時00分    │經國路│品1枝（槍枝管制編號 │      │  7678號槍彈鑑定書（│彈槍，經檢視，欠│
│    │            │2段111│0000000000）        │      │  94偵4335卷第85-117│缺擊錘，無法供擊│
│    │            │號8樓 │※不具殺傷力        │      │  頁，第107頁照片94 │發子彈使用，依現│
│    │            │之19  │                    │      │  至96）。          │狀，認不具殺傷力│
├──┼──────┼───┼──────────┼───┼──────────┼────────┤
│ 33.│94年12月14日│新竹市│土造滾筒式霰彈槍半成│丙○○│1.刑事警察局第094019│認係土造滾筒式霰│
│    │16時00分    │經國路│品1枝（槍枝管制編號 │      │  7678號槍彈鑑定書（│彈槍，經檢視，欠│
│    │            │2段111│0000000000）        │      │  94偵4335卷第85-117│缺擊錘，無法供擊│
│    │            │號8樓 │※不具殺傷力        │      │  頁，第108頁照片97 │發子彈使用，依現│
│    │            │之19  │                    │      │  至99）。          │狀，認不具殺傷力│
├──┼──────┼───┼──────────┼───┼──────────┼────────┤
│ 34.│94年12月14日│新竹市│土造滾筒式霰彈槍半成│丙○○│1.刑事警察局第094019│認係土造滾筒式霰│
│    │16時00分    │經國路│品1枝（槍枝管制編號 │      │  7678號槍彈鑑定書（│彈槍，經檢視，欠│
│    │            │2段111│0000000000）        │      │  94偵4335卷第85-117│缺擊錘，無法供擊│
│    │            │號8樓 │※不具殺傷力        │      │  頁，第108頁照片100│發子彈使用，依現│
│    │            │之19  │                    │      │  至102）。         │狀，認不具殺傷力│
├──┼──────┼───┼──────────┼───┼──────────┼────────┤
│ 35.│94年12月14日│新竹市│土造滾筒式霰彈槍半成│丙○○│1.刑事警察局第094019│認係土造滾筒式霰│
│    │16時00分    │經國路│品1枝（槍枝管制編號 │      │  7678號槍彈鑑定書（│彈槍，經檢視，欠│
│    │            │2段111│0000000000）        │      │  94偵4335卷第85-117│缺擊錘，無法供擊│
│    │            │號8樓 │※不具殺傷力        │      │  頁，第109頁照片103│發子彈使用，依現│
│    │            │之19  │                    │      │  至105）。         │狀，認不具殺傷力│
├──┼──────┼───┼──────────┼───┼──────────┼────────┤
│ 36.│94年12月14日│新竹市│土造滾筒式霰彈槍半成│丙○○│1.刑事警察局第094019│認係土造滾筒式霰│
│    │16時00分    │經國路│品1枝（槍枝管制編號 │      │  7678號槍彈鑑定書（│彈槍，經檢視，欠│
│    │            │2段111│0000000000）        │      │  94偵4335卷第85-117│缺擊錘，無法供擊│
│    │            │號8樓 │※不具殺傷力        │      │  頁，第109頁照片106│發子彈使用，依現│
│    │            │之19  │                    │      │  至108）。         │狀，認不具殺傷力│
├──┼──────┼───┼──────────┼───┼──────────┼────────┤
│ 37.│94年12月14日│新竹市│土造滾筒式霰彈槍半成│丙○○│1.刑事警察局第094019│認係土造滾筒式霰│
│    │16時00分    │經國路│品1枝（槍枝管制編號 │      │  7678號槍彈鑑定書（│彈槍，經檢視，欠│
│    │            │2段111│0000000000）        │      │  94偵4335卷第85-117│缺擊錘，無法供擊│
│    │            │號8樓 │※不具殺傷力        │      │  頁，第110頁照片109│發子彈使用，依現│
│    │            │之19  │                    │      │  至111）。         │狀，認不具殺傷力│
├──┼──────┼───┼──────────┼───┼──────────┼────────┤
│ 38.│94年12月14日│新竹市│土造滾筒式霰彈槍半成│丙○○│1.刑事警察局第094019│認係土造滾筒式霰│
│    │16時00分    │經國路│品1枝（槍枝管制編號 │      │  7678號槍彈鑑定書（│彈槍，經檢視，欠│
│    │            │2段111│0000000000）        │      │  94偵4335卷第85-117│缺擊錘，無法供擊│
│    │            │號8樓 │※不具殺傷力        │      │  頁，第110頁照片112│發子彈使用，依現│
│    │            │之19  │                    │      │  至114）。         │狀，認不具殺傷力│
├──┼──────┼───┼──────────┼───┼──────────┼────────┤
│ 39.│94年12月14日│新竹市│仿BERETTA廠M9型半自 │陳禮謙│1.刑事警察局第094019│認係由仿BERETTA │
│    │22時20分    │中山路│動手槍製造之改造手槍│      │  7678號槍彈鑑定書（│廠M9型半自動手槍│
│    │            │27號1 │1枝（槍枝管制編號   │      │  94偵4335卷第85-117│製造之槍枝除去槍│
│    │            │樓「鐵│0000000000）        │      │  頁，第111頁照片117│管內阻鐵而成之改│
│    │            │馬模型│                    │      │  至118）。         │造手槍，機械性能│
│    │            │玩具店│                    │      │                    │良好，可擊發適用│
│    │            │」    │                    │      │                    │子彈，認具殺傷力│
├──┼──────┼───┼──────────┼───┼──────────┼────────┤
│ 40.│94年12月14日│新竹市│仿SIG SAUER廠P220型 │陳禮謙│1.刑事警察局第094019│認係仿SIG SAUER │
│    │22時20分    │中山路│半自動手槍製造之槍枝│      │  7678號槍彈鑑定書（│廠P220型半自動手│
│    │            │27號1 │1枝（槍枝管制編號   │      │  94偵4335卷第85-117│槍製造之槍枝，經│
│    │            │樓「鐵│0000000000）        │      │  頁，第111、112照片│檢視，槍管內具阻│
│    │            │馬模型│※不具殺傷力        │      │  119至121）。      │鐵，無法供發射彈│
│    │            │玩具店│                    │      │                    │丸使用，依現狀，│
│    │            │」    │                    │      │                    │認不具殺傷力。  │
├──┼──────┼───┼──────────┼───┼──────────┼────────┤
│ 41.│94年12月14日│新竹市│仿GLOCK廠17型半自動 │陳禮謙│1.刑事警察局第094019│認係仿GLOCK廠17 │
│    │22時20分    │中山路│手槍製造之改造手槍1 │      │  7678號槍彈鑑定書（│型半自動手槍製造│
│    │            │27號1 │枝（槍枝管制編號    │      │  94偵4335卷第85-117│之槍枝換裝土造金│
│    │            │樓「鐵│0000000000）        │      │  頁，第112頁照片122│屬槍管而成之改造│
│    │            │馬模型│                    │      │  至123）。         │手槍，機械性能良│
│    │            │玩具店│                    │      │                    │好，可擊發適用子│
│    │            │」    │                    │      │                    │彈，認具殺傷力。│
├──┼──────┼───┼──────────┼───┼──────────┼────────┤
│ 42.│94年12月14日│新竹市│小型二氧化碳高壓鋼瓶│陳禮謙│1.刑事警察局第094019│認係以小型二氧化│
│    │22時20分    │中山路│內氣體為發射動力之空│      │  7678號槍彈鑑定書（│碳高壓鋼瓶內氣體│
│    │            │27號1 │氣槍空氣槍1枝（槍枝 │      │  94偵4335卷第85-117│為發射動力之空氣│
│    │            │樓「鐵│管制編號0000000000）│      │  頁，第112頁照片124│槍，經實際試射，│
│    │            │馬模型│※不具殺傷力        │      │  至125）。         │槍枝嚴重漏氣，無│
│    │            │玩具店│                    │      │                    │法供發射彈丸使用│
│    │            │」    │                    │      │                    │，依現狀，認不具│
│    │            │      │                    │      │                    │殺傷力。        │
├──┼──────┼───┼──────────┼───┼──────────┼────────┤
│ 43.│94年12月14日│新竹市│仿IMI廠DESER EAGLE型│陳禮謙│1.刑事警察局第094019│認係仿IMI廠DESER│
│    │22時20分    │中山路│半自動手槍製造之手槍│      │  7678號槍彈鑑定書（│EAGLE型半自動手 │
│    │            │27號1 │1枝（槍枝管制編號   │      │  94偵4335卷第85-117│槍製造之槍枝，經│
│    │            │樓「鐵│0000000000）        │      │  頁，第112、113頁照│檢視，槍管內具阻│
│    │            │馬模型│※不具殺傷力        │      │  片第126至128）。  │鐵，無法供發射彈│
│    │            │玩具店│                    │      │                    │丸使用，依現狀，│
│    │            │」    │                    │      │                    │認不具殺傷力。  │
├──┼──────┼───┼──────────┼───┼──────────┼────────┤
│ 44.│94年12月14日│新竹市│仿GLOCK廠27型半自動 │陳禮謙│1.刑事警察局第094019│認係仿GLOCK廠27 │
│    │22時20分    │中山路│手槍外型製造之空氣手│      │  7678號槍彈鑑定書（│型半自動手槍外型│
│    │            │27號1 │槍1枝（槍枝管制編號 │      │  94偵4335卷第85-117│製造之空氣手槍，│
│    │            │樓「鐵│0000000000）        │      │  頁，第113頁照片129│以填充氣體為發射│
│    │            │馬模型│※不具殺傷力        │      │  至130）。         │動力，經檢視，欠│
│    │            │玩具店│                    │      │                    │缺具儲氣槽之彈匣│
│    │            │」    │                    │      │                    │，無法供發射彈丸│
│    │            │      │                    │      │                    │使用，依現狀，認│
│    │            │      │                    │      │                    │不具殺傷力。    │
├──┼──────┼───┼──────────┼───┼──────────┼────────┤
│ 45.│94年12月14日│新竹市│空氣槍1枝（槍枝管制 │丁○○│1.刑事警察局第094019│認係以小型二氧化│
│    │21時50分    │牛埔南│編號0000000000）    │      │  7678號槍彈鑑定書（│碳高壓鋼瓶內氣體│
│    │            │路177 │※不具殺傷力        │      │  94偵4335卷第85-117│為發射動力之空氣│
│    │            │巷8弄4│                    │      │  頁，第113頁照片131│手槍，經檢視，槍│
│    │            │號    │                    │      │  至132）。         │枝扳機損壞，無法│
│    │            │      │                    │      │                    │供發射彈丸使用，│
│    │            │      │                    │      │                    │依現狀，認不具殺│
│    │            │      │                    │      │                    │傷力。          │
├──┼──────┼───┼──────────┼───┼──────────┼────────┤
│ 46.│94年12月14日│新竹市│仿BERETTA廠92FS型半 │丙○○│1.刑事警察局第094019│認係由仿BERETTA │
│    │16時00分    │經國路│自動手槍製造之改造手│      │  7678號槍彈鑑定書（│廠92FS型半自動手│
│    │            │2段111│槍1枝（槍枝管制編號 │      │  94偵4335卷第85-117│槍製造之槍枝換裝│
│    │            │號8樓 │0000000000）        │      │  頁，第114頁照片133│土造均屬槍管而成│
│    │            │之19  │                    │      │  至134）。         │之改造手槍，機械│
│    │            │      │                    │      │                    │性能良好，可擊發│
│    │            │      │                    │      │                    │適用子彈，認具殺│
│    │            │      │                    │      │                    │傷力。          │
├──┼──────┼───┼──────────┼───┼──────────┼────────┤
│ 47.│94年12月14日│新竹市│以小型二氧化碳高壓鋼│陳禮謙│1.刑事警察局第094019│認係以小型二氧化│
│    │22時20分    │中山路│瓶內氣體為發射動力之│      │  7678號槍彈鑑定書（│碳高壓鋼瓶內氣體│
│    │            │27號1 │空氣長槍1枝（槍枝管 │      │  94偵4335卷第85-117│為發射動力之空氣│
│    │            │樓「鐵│制編號0000000000）  │      │  頁，第116頁照片148│長槍，經實際試射│
│    │            │馬模型│※不具殺傷力        │      │  至150）。         │，槍枝嚴重漏氣，│
│    │            │玩具店│                    │      │                    │無法供發射彈丸使│
│    │            │」    │                    │      │                    │用，依現狀，認不│
│    │            │      │                    │      │                    │具殺傷力。      │
├──┼──────┼───┼──────────┼───┼──────────┼────────┤
│ 48.│94年12月14日│新竹市│以小型二氧化碳高壓鋼│陳禮謙│1.刑事警察局第094019│認係以小型二氧化│
│    │22時20分    │中山路│瓶內氣體為發射動力之│      │  7678號槍彈鑑定書（│碳高壓鋼瓶內氣體│
│    │            │27號1 │空氣長槍1枝（槍枝管 │      │  94偵4335卷第85-117│為發射動力之空氣│
│    │            │樓「鐵│制編號0000000000 ） │      │  頁，第117頁照片151│長槍，經實際試射│
│    │            │馬模型│※不具殺傷力        │      │  至153）。         │，槍枝嚴重漏氣，│
│    │            │玩具店│                    │      │                    │無法供發射彈丸使│
│    │            │」    │                    │      │                    │用，依現狀，認不│
│    │            │      │                    │      │                    │具殺傷力。      │
└──┴──────┴───┴──────────┴───┴──────────┴────────┘
附表二：
┌──┬──────┬───┬──────────┬───┬──────────┬────────┐
│編號│  查獲時間  │查  獲│   物品名稱、數量   │被  告│    證      據      │  鑑  定 結 果  │
│    │            │地  點│                    │姓  名│                    │                │
├──┼──────┼───┼──────────┼───┼──────────┼────────┤
│ 1. │95年01月04日│新竹市│土造霰彈槍（轉輪式）│吳仁豪│1.刑事警察局第095000│認係土造霰彈槍（│
│    │20時50分    │香檳街│1枝（槍枝管制編號   │      │  8819號槍彈鑑定書（│轉輪式），機械性│
│    │            │產業道│0000000000）        │      │  編號42-原審筆錄卷 │能良好，可擊發適│
│    │            │路（路│                    │      │  (一)，第147-154頁， │用子彈，認具殺傷│
│    │            │燈編號│                    │      │  第150頁照片1、2、3│力。            │
│    │            │20926 │                    │      │  ）。              │                │
├──┼──────┼───┼──────────┼───┼──────────┼────────┤
│ 2. │95年01月04日│新竹市│土造霰彈槍（轉輪式）│吳仁豪│1.刑事警察局第095000│認係土造霰彈槍（│
│    │20時50分    │香檳街│1枝（槍枝管制編號   │      │  8819號槍彈鑑定書（│轉輪式），機械性│
│    │            │產業道│0000000000）        │      │  編號42-原審筆錄卷 │能良好，可擊發適│
│    │            │路（路│                    │      │  (一)，第147-154頁， │用子彈，認具殺傷│
│    │            │燈編號│                    │      │  第150頁照片4、5、6│力。            │
│    │            │20926 │                    │      │  ）。              │                │
├──┼──────┼───┼──────────┼───┼──────────┼────────┤
│ 3. │95年01月04日│新竹市│土造霰彈槍（轉輪式）│吳仁豪│1.刑事警察局第095000│認係土造霰彈槍（│
│    │20時50分    │香檳街│1枝（槍枝管制編號   │      │  8819號槍彈鑑定書（│轉輪式），機械性│
│    │            │產業道│0000000000）        │      │  編號42-原審筆錄卷 │能良好，可擊發適│
│    │            │路（路│                    │      │  (一)，第147-154頁， │用子彈，認具殺傷│
│    │            │燈編號│                    │      │  第151頁照片7、8、9│力。            │
│    │            │20926 │                    │      │  ）。              │                │
├──┼──────┼───┼──────────┼───┼──────────┼────────┤
│ 4. │95年01月04日│新竹市│土造霰彈槍（轉輪式）│賴俊明│1.扣案槍枝相片1張（ │認係土造霰彈槍（│
│    │17時20分    │延平路│1枝（槍枝管制編號   │      │  投檢第7715號函送卷│轉輪式），機械性│
│    │            │二段12│0000000000）        │      │  第6頁）。         │能良好，可擊發適│
│    │            │74號  │                    │      │2.刑事警察局第095000│用子彈，認具殺傷│
│    │            │      │                    │      │  8819號槍彈鑑定書（│力。            │
│    │            │      │                    │      │  編號42-原審筆錄卷 │                │
│    │            │      │                    │      │  (一)，第147-154頁， │                │
│    │            │      │                    │      │  第151頁照片10、11 │                │
│    │            │      │                    │      │  、12）。          │                │
├──┼──────┼───┼──────────┼───┼──────────┼────────┤
│ 5. │95年01月04日│新竹市│土造霰彈槍（轉輪式）│賴俊明│1.扣案槍枝相片1張（ │認係土造霰彈槍（│
│    │17時20分    │延平路│1枝（槍枝管制編號   │      │  投檢第7715號函送卷│轉輪式），機械性│
│    │            │2段12 │0000000000）        │      │  第6頁）。         │能良好，可擊發適│
│    │            │74號  │                    │      │2.刑事警察局第095000│用子彈，認具殺傷│
│    │            │      │                    │      │  8819號槍彈鑑定書（│力。            │
│    │            │      │                    │      │  編號42-原審筆錄卷 │                │
│    │            │      │                    │      │  (一)，第147-154頁， │                │
│    │            │      │                    │      │  第152頁照片13、14 │                │
│    │            │      │                    │      │  、15）。          │                │
├──┼──────┼───┼──────────┼───┼──────────┼────────┤
│ 6. │95年01月04日│新竹市│土造霰彈槍（轉輪式）│賴俊明│1.扣案槍枝相片1張（ │認係土造霰彈槍（│
│    │17時20分    │延平路│1枝（槍枝管制編號   │      │  投檢第7715號函送卷│轉輪式），機械性│
│    │            │2段12 │0000000000）        │      │  第7頁）。         │能良好，可擊發適│
│    │            │74號  │                    │      │2.刑事警察局第095000│用子彈，認具殺傷│
│    │            │      │                    │      │  8819號槍彈鑑定書（│力。            │
│    │            │      │                    │      │  編號42-原審筆錄卷 │                │
│    │            │      │                    │      │  (一)，第147-154頁， │                │
│    │            │      │                    │      │  第152頁照片16、17 │                │
│    │            │      │                    │      │  、18）。          │                │
├──┼──────┼───┼──────────┼───┼──────────┼────────┤
│ 7. │95年01月04日│新竹市│土造霰彈槍（轉輪式）│賴俊明│1.扣案槍枝相片1張（ │認係土造霰彈槍（│
│    │17時20分    │延平路│1枝（槍枝管制編號   │      │  投檢第7715號函送卷│轉輪式），機械性│
│    │            │2段12 │0000000000）        │      │  第7頁）。         │能良好，可擊發適│
│    │            │74號  │                    │      │2.刑事警察局第095000│用子彈，認具殺傷│
│    │            │      │                    │      │  8819號槍彈鑑定書（│力。            │
│    │            │      │                    │      │  編號42-原審筆錄卷 │                │
│    │            │      │                    │      │  (一)，第147-154頁， │                │
│    │            │      │                    │      │  第153頁照片19、20 │                │
│    │            │      │                    │      │  、21）。          │                │
├──┼──────┼───┼──────────┼───┼──────────┼────────┤
│ 8. │95年01月04日│新竹市│土造霰彈槍（轉輪式）│賴俊明│1.扣案槍枝相片1張（ │認係土造霰彈槍（│
│    │19時20分    │延平路│1枝（槍枝管制編號   │      │  投檢第7715號函送卷│轉輪式），機械性│
│    │            │3段15 │0000000000）        │      │  第8頁）。         │能良好，可擊發適│
│    │            │號（代│                    │      │2.刑事警察局第095000│用子彈，認具殺傷│
│    │            │天府金│                    │      │  8819號槍彈鑑定書（│力。            │
│    │            │爐旁）│                    │      │  編號42-原審筆錄卷 │                │
│    │            │      │                    │      │  (一)，第147-154頁， │                │
│    │            │      │                    │      │  第153頁照片22、23 │                │
│    │            │      │                    │      │  、24）。          │                │
├──┼──────┼───┼──────────┼───┼──────────┼────────┤
│ 9. │95年01月04日│新竹市│仿BERETTA廠92FS型半 │丁○○│1.刑事警察局第095000│認係由仿BERETTA │
│    │16時10分    │中和路│自動改造手槍1枝（含 │      │  8819號槍彈鑑定書（│廠92FS型半自動手│
│    │            │與民富│彈匣1個）槍枝管制編 │      │  編號42-原審筆錄卷 │槍製造之金屬槍枝│
│    │            │街路口│號0000000000）      │      │  (一)，第147-154頁， │，更換土造金屬槍│
│    │            │（舊衣│                    │      │  第154頁照片25、26 │管改造而成之改造│
│    │            │回收筒│                    │      │  ）。              │手槍，機械性能良│
│    │            │後方）│                    │      │  （投檢第7714號函  │好，可擊發適用子│
│    │            │      │                    │      │  送卷第11頁，投檢95│彈，認具殺傷力。│
│    │            │      │                    │      │  年度槍保管字第22號│                │
│    │            │      │                    │      │  ，物品名稱記載『改│                │
│    │            │      │                    │      │  造手槍（克拉克92FS│                │
│    │            │      │                    │      │   ）』，應予更正） │                │
├──┼──────┼───┼──────────┼───┼──────────┼────────┤
│10. │95年04月22日│新竹市│改造手槍1枝（槍枝管 │陳禮謙│1.                  │認係由仿FN廠1910│
│    │23時35分    │南大路│制編號0000000000 ） │      │2.刑事警察局第095006│型半自動手槍製造│
│    │            │550巷 │                    │      │  0847號槍彈鑑定書（│之槍枝換裝土造金│
│    │            │26 弄 │                    │      │  原審筆錄卷一，第  │屬槍管而成之改造│
│    │            │14號5 │                    │      │  158-160頁）       │手槍，經檢視，雖│
│    │            │樓    │                    │      │                    │送鑑槍枝欠缺握把│
│    │            │      │                    │      │                    │護木，惟不影響槍│
│    │            │      │                    │      │                    │枝之擊發功能，可│
│    │            │      │                    │      │                    │擊發適用之子彈，│
│    │            │      │                    │      │                    │認具殺傷力。    │
└──┴──────┴───┴──────────┴───┴──────────┴────────┘
附表三：
┌──┬──────┬───┬──────────┬───┬──────────┬────────┐
│編號│  查獲時間  │查  獲│   物品名稱、數量   │被  告│    證      據      │  鑑  定 結 果  │
│    │            │地  點│                    │姓  名│                    │                │
├──┼──────┼───┼──────────┼───┼──────────┼────────┤
│ 1. │94年12月14日│新竹市│霰彈槍子彈4顆       │吳仁豪│1.刑事警察局第094019│認均係12GAUGE制 │
│    │23時30分    │中華路│（均具殺傷力）      │      │  7678號槍彈鑑定書（│式霰彈，認均具殺│
│    │            │五段  │                    │      │  94偵4335卷第85-117│傷力。          │
│    │            │193號 │                    │      │  頁，第111頁照片115│                │
│    │            │前（吳│                    │      │  至116）。         │                │
│    │            │仁豪駕│                    │      │                    │                │
│    │            │駛枝74│                    │      │                    │                │
│    │            │01-FW │                    │      │                    │                │
│    │            │自小客│                    │      │                    │                │
│    │            │車內）│                    │      │                    │                │
├──┼──────┼───┼──────────┼───┼──────────┼────────┤
│ 2. │94年12月14日│新竹市│土造子彈77顆        │陳禮謙│1.刑事警察局第094019│1.認均係土造子彈│
│    │22時20分    │中山路│（其中64顆具殺傷力）│      │  7678號槍彈鑑定書（│ （具直徑約8.7mm│
│    │            │27號1 │※其中13顆不具殺傷力│      │  94偵4335卷第85-117│  金屬彈頭），採│
│    │            │樓「鐵│                    │      │  頁，第114頁照片135│  樣25顆試射結果│
│    │            │馬模型│                    │      │  至136）。         │  ，24顆可擊發，│
│    │            │玩具店│                    │      │2.內政部警政署刑事警│  認具殺傷力；1 │
│    │            │」    │                    │      │  95年9月8日刑鑑字第│  顆，無法擊發，│
│    │            │      │                    │      │  095132290號函（45-│  認不具殺傷力。│
│    │            │      │                    │      │  原審筆錄卷(二)，第39│2.補送鑑之52顆子│
│    │            │      │                    │      │  頁）。            │  彈，均經試射結│
│    │            │      │                    │      │                    │  果：40顆，可擊│
│    │            │      │                    │      │                    │  發，認具殺傷力│
│    │            │      │                    │      │                    │  ；2顆，雖可擊 │
│    │            │      │                    │      │                    │  發，惟發射動能│
│    │            │      │                    │      │                    │  不足，認不具殺│
│    │            │      │                    │      │                    │  傷力；10顆，無│
│    │            │      │                    │      │                    │  法擊發，認不具│
│    │            │      │                    │      │                    │  殺傷力。      │
├──┼──────┼───┼──────────┼───┼──────────┼────────┤
│ 3. │94年12月14日│新竹市│土造子彈6顆         │陳禮謙│1.刑事警察局第094019│認均係由土造金屬│
│    │22時20分    │中山路│※不具殺傷力        │      │  7678號槍彈鑑定書（│彈殼加裝直徑約  │
│    │            │27號1 │                    │      │  94偵4335卷第85-117│8.7mm金屬彈頭組 │
│    │            │樓「鐵│                    │      │  頁，第114頁照片137│合而成，經檢視，│
│    │            │馬模型│                    │      │  ）。              │欠缺底火，非屬子│
│    │            │玩具店│                    │      │                    │彈完整結構，認不│
│    │            │」    │                    │      │                    │具殺傷力。      │
├──┼──────┼───┼──────────┼───┼──────────┼────────┤
│ 4. │94年12月14日│新竹市│玩具子彈3顆         │陳禮謙│1.刑事警察局第094019│認均係由玩具金屬│
│    │22時20分    │中山路│※不具殺傷力        │      │  7678號槍彈鑑定書（│彈殼加裝直徑約  │
│    │            │27號1 │                    │      │  94偵4335卷第85-117│8.7mm金屬彈頭組 │
│    │            │樓「鐵│                    │      │  頁，第114、115頁照│合而成之玩具子彈│
│    │            │馬模型│                    │      │  片138至139）。    │，經拆解檢視，不│
│    │            │玩具店│                    │      │                    │具底火、火藥，非│
│    │            │」    │                    │      │                    │屬子彈完整結構，│
│    │            │      │                    │      │                    │認不具殺傷力。  │
├──┼──────┼───┼──────────┼───┼──────────┼────────┤
│ 5. │94年12月14日│新竹市│口徑9mm制式子彈1顆  │陳禮謙│1.刑事警察局第094019│認係口徑9mm制式 │
│    │22時20分    │中山路│※不具殺傷力        │      │  7678號槍彈鑑定書（│子彈，經檢視，彈│
│    │            │27號1 │                    │      │  94偵4335卷第85-117│底具撞及痕跡，經│
│    │            │樓「鐵│                    │      │  頁，第115頁照片140│實際試射，可擊發│
│    │            │馬模型│                    │      │  至141）。         │，惟發射動能不足│
│    │            │玩具店│                    │      │                    │，認不具殺傷力。│
│    │            │」    │                    │      │                    │                │
├──┼──────┼───┼──────────┼───┼──────────┼────────┤
│ 6. │94年12月14日│新竹市│土造子彈8 顆        │丙○○│1.刑事警察局第094019│1.認均係土造子彈│
│    │16時00分    │經國路│（其中7顆具殺傷力） │      │  7678號槍彈鑑定書（│ （具直徑約8.7mm│
│    │            │二段  │※其中1顆不具殺傷力 │      │  94偵4335卷第85-117│  金屬彈頭，採樣│
│    │            │111號8│                    │      │  頁，第115頁照片142│  3顆試射結果：2│
│    │            │樓之19│                    │      │  至143）。         │  顆，可擊發，認│
│    │            │      │                    │      │2.內政部警政署刑事警│  具殺傷力；1顆 │
│    │            │      │                    │      │  95年9月8日刑鑑字第│  無法擊發，認不│
│    │            │      │                    │      │  095132290號函（45-│  具殺傷力。    │
│    │            │      │                    │      │  原審筆錄卷(二)，第39│2.補送鑑之子彈5 │
│    │            │      │                    │      │  頁）。            │  顆，均經試射，│
│    │            │      │                    │      │                    │  均可擊發，認具│
│    │            │      │                    │      │                    │  殺傷力。      │
├──┼──────┼───┼──────────┼───┼──────────┼────────┤
│ 7. │94年12月14日│新竹市│口徑9mm制式子彈1顆  │丙○○│1.刑事警察局第094019│認係口徑9mm制式 │
│    │16時00分    │經國路│（具殺傷力）        │      │  7678號槍彈鑑定書（│子彈，經檢視，彈│
│    │            │二段  │                    │      │  94偵4335卷第85-117│頭有內縮之情形，│
│    │            │111號8│                    │      │  頁，第115、116頁照│經實際試射，可擊│
│    │            │樓之19│                    │      │  片144至145）      │發，認具殺傷力。│
├──┼──────┼───┼──────────┼───┼──────────┼────────┤
│ 8. │94年12月14日│新竹市│玩具子彈12顆        │陳禮謙│1.刑事警察局第094019│認均係由玩具金屬│
│    │22時20分    │中山路│※不具殺傷力        │      │  7678號槍彈鑑定書（│彈殼加裝直徑約  │
│    │            │27號1 │                    │      │  94偵4335卷第85-117│7.9mm均屬彈頭組 │
│    │            │樓「鐵│                    │      │  頁，第116頁照片146│合而成之玩具子彈│
│    │            │馬模型│                    │      │  至147）。         │，經拆解檢視，不│
│    │            │玩具店│                    │      │                    │具底火、火藥，非│
│    │            │」    │                    │      │                    │為子彈完整結構，│
│    │            │      │                    │      │                    │認不具殺傷力。  │
└──┴──────┴───┴──────────┴───┴──────────┴────────┘
附表四之一：
(一)1.附表一編號22、25、26、27、30、31號所示具殺傷力之
    土造滾筒式霰彈槍6支。
  2.改造BERETTA廠FS92手槍1支（含彈匣1個），即附表
    一編號46號所示具有殺傷力之改造手槍1支。
(二)1.鑽床1台。
  2.CNC鑽頭3個。
  3.改造槍械工具1批。
  4.改造槍械規格藍圖光碟1片。
  5.藥室固定輪1個。
  6.槍枝握把1個。
  7.霰彈滾輪3個。
  8.霰彈滾輪切片1個。
  9.改造槍管17支。
  10.附表一編號32至38號所示之改造霰彈槍半成品7支。
  11.霰彈槍槍管半成品12支。
  12.霰彈滾輪14個。
  13.改造霰彈槍零件1批。
  14.改造霰彈槍握把6片。
  15.改造霰彈槍提把片24片。
  16.改造霰彈槍複進簧1包。
  17.改造霰彈槍藥室固定輪1個。
  18.改造霰彈槍提把4個（已組裝完成）。
  19.改造霰彈槍滑套握把10個。
  20.改造工具1批。
  研磨機1台。
  改造貝瑞塔手槍槍管1支。
  附表三編號6號所示土造子彈8顆（遺留彈殼）。
  附表一編號21、23、24、28、29號所示之土造滾筒式霰彈槍
    5支。
附表四之二：（被告吳仁豪沒收物部分）
(一)附表一編號19、20號所示之土造霰彈槍2支。
(二)附表二編號1、2、3號所示之土造霰彈槍3支。
(三)附表三編號1號所示之12 GAUGE制式霰彈4顆。
附表四之三：
(一)附表一編號1至18號所示之土造霰彈槍18支。
(二)附表二編號9號示之改造手槍（含彈匣1個）1支。
附表四之四：
(一)附表三編號7號所示制式子彈1顆（遺留彈殼）。


司法院資訊處製作；財團法人民間司法改革基金會備份。
